【裁判字號】    97,上訴,526
【裁判日期】    970904
【裁判案由】    貪污治罪條例等
【裁判全文】
臺灣高等法院高雄分院刑事判決         97年度上訴字第526號
上  訴  人
即  被  告  辛○○
選任辯護人  王進勝律師
            吳賢明律師
            黃淑芬律師
上  訴  人
即  被  告  戊○○
                      號
選任辯護人  吳建勛律師
            許芳瑞律師
            蔡錫欽律師
上  訴  人
即  被  告  癸○○
選任辯護人  朱淑娟律師
            陳正男律師
            侯勝昌律師
上  訴  人
即  被  告  庚○○
選任辯護人  蔡錫欽律師
            楊啟志律師
上  訴  人
即  被  告  乙○○
選任辯護人  林樹根律師
            洪茂松律師
            邱麗妃律師
上  訴  人
即  被  告  丙○○
                      9號
上  訴  人
即  被  告  甲○○
上  訴  人
即  被  告  丁○○
上  訴  人
即  被  告  丑○○
上列四人共同
選任辯護人  林慶雲律師
            楊靖儀律師
            李育任律師
上列上訴人因貪污治罪條例等案件，不服臺灣高雄地方法院95年
度訴字第2765號中華民國96年12月26日第一審判決（起訴案號：
臺灣高雄地方法院檢察署95年度偵字第10893 號及移送併辦案號
：95年度偵字第31283 號），提起上訴，本院判決如下：
    主  文
原判決關於戊○○、丙○○、甲○○、丁○○、丑○○部分均撤
銷。
戊○○連續犯貪污治罪條例之違背職務期約賄賂罪，處有期徒刑
拾年陸月，褫奪公權肆年。
丙○○、甲○○、丁○○、丑○○共同連續犯貪污治罪條例第十
一條第三項、第一項之交付賄賂罪，丙○○、甲○○各處有期徒
刑貳年，丁○○處有期徒刑壹年陸月，丑○○處有期徒刑壹年肆
月，均褫奪公權壹年，丙○○、甲○○各減為有期徒刑壹年，丁○○減為有期徒刑玖月，丑○○減為有期徒刑捌月，均褫奪公權
壹年。
其他上訴駁回。
    事  實
壹、辛○○係高雄關稅局中興分局第2 辦公室業務4 課驗貨2 股
    前驗貨關員，戊○○係高雄關稅局中興分局第2 辦公室驗貨
    課驗貨1 股前驗貨關員，庚○○係高雄關稅局中興分局第2
    辦公室進口業務4 課驗貨2 股前驗貨關員，3 人均負責海關
    進出口貨物實到來貨與報單申報是否相符之查驗，並核對報
    單等業務，癸○○係高雄關稅局中興分局第2 辦公室驗貨課
    驗貨1 股股長，負責報單的派驗及複核業務及保管「舉發人
    密報走私通報單」業務，辛○○、戊○○、庚○○及癸○○
    等4 人均係依據法令從事於公務之人員。而乙○○係高雄市
    正昌報關有限公司（下簡稱正昌報關行）現場人員，負責代
    表貨主會同海關開櫃會驗之人員，丙○○係禧千企業社前負
    責人、銘毅報關有限公司（下簡稱銘毅報關行）實際負責人
    及九貝多有限公司實際負責人，丁○○則為銘毅報關行股東
    兼會計，甲○○係九貝多公司前登記負責人及銘毅報關行股
    東兼現場人員，丑○○係銘毅報關行現場人員。
一、緣臺南縣關廟鄉埤頭村59之5 號愛地雅企業股份有限公司（
    下簡稱愛地雅公司；負責人為黃金枝）於93年7 月5 日委託
    正昌報關行向高雄關稅局中興分局第2 辦公室辦理申報自印
    尼進口1 批木地板之投單報關事宜，其進口之進口報單BD/9
    3/W683/0026 （櫃號：WHLU213690）木地板係由辛○○於93
    年7 月6 日上午會同報關行現場人員乙○○以「C3先分估繳
    稅再查驗放行」方式開櫃查驗，經股長趙政雄批示「應驗5
    箱」後，因該批來貨乃是以29個棧板（BDL） 堆置，辛○○
    未卸下棧板，於進入貨櫃以尺測量後發現來貨木板規格尺寸
    與申報尺寸不符，辛○○明知上情，認有利可圖，乃基於對
    於違背職務之行為收受賄賂之犯意，藉機向負責報關之正昌
    報關行現場人員乙○○索取賄款新台幣（下同）800 元；乙○○另意圖為自己不法所有並基於詐欺取財之概括犯意，以
    該批木板進口報關遭關員辛○○刁難，須向辛○○行賄為由
    ，向正昌報關行盧正義請領2,000 元後，僅將其中800 元用
    以行賄交付予關員辛○○，而從中詐得1,200 元。辛○○因
    收受乙○○交付800 元之賄賂，明知驗貨員查驗進口貨物之
    目的，係為驗明實到來貨與進口報單各申報項目是否相符，
    若發現不符，即應據實於進口報單上更正，竟基於登載不實
    之犯意，未將尺寸不符之情據實加以更正，而於其職務上所
    掌進口報單上，僅登載「依P/L 及批示查驗結果如報單加註
    」，即予核章放行，並送交上級主管審核以行使，足以生損
    害於高雄關稅局中興分局查驗來貨之正確性。
二、位於臺南縣關廟鄉埤頭村59之5 號之勝寶實業股份有限公司
    （下稱勝寶公司，負責人曾義興）於93年7 月16日委託正昌
    報關行向高雄關稅局中興分局第2 辦公室辦理申報自印尼進
    口1 批木地板之投單報關事宜，所進口之進口報單為BD/93/
    W686/0010 （櫃號：TTNU0000000 、WHLU0000000 、PRSU00
    00000 ；3 只貨櫃）木地板係由驗貨關員戊○○於93年7 月
    16日下午會同報關行現場人員乙○○在高雄港63號碼頭CY開
    櫃查驗，經由電腦抽樣僅查驗1 櫃，查驗之位置為貨櫃中排
    第10等份下層（電腦代號為M-10-B），因該批來貨乃是以散
    裝方式申報，經工人依據電腦選號位置取出木板後，戊○○
    發現來貨木板規格尺寸與申報尺寸不符（長寬高各多1mm）
    ，其明知驗貨員查驗進口貨物之目的，係為驗明實到來貨與
    進口報單各申報項目是否相符，若發現不符，即應據實於進
    口報單上更正，竟基於登載不實之犯意，未將尺寸不符之情
    據實加以更正，而於其職務上所掌進口報單上，仍蓋上「依
    PL及批示查驗結果如報單無訛」等章戳核章後放行，並送交
    上級主管審核以行使，足以生損害於高雄關稅局中興分局查
    驗來貨之正確性。詎負責報關之乙○○乃承前詐欺犯意，藉
    詞驗貨關員戊○○查驗前開勝寶公司進口木材來貨規格尺寸
    與申報尺寸不符及謊稱須支付僱工搬運，以「翻櫃貼工」為
    由，向正昌報關行負責人盧正義訛詐金額3,000 元（一個櫃
    子1,000 元），盧正義因誤信為真而如數交付3 千元予乙○○。乙○○前後2 次共計詐得4,200 元。
三、(一)緣丙○○、與薛理玉共同出資自日本進口乙批影印機，其
      等明知「單色影像複印器附有光學系統者」、「彩色影象
      複印器附有光學系統者」均係CO2 項下部分商品屬於經濟
      部標準檢驗局公告應施進口檢驗商品，乃以禧千企業社名
      義進口實由銘毅報關行處理報關事宜。因現行規定中古影
      印機零件需拆解逾整台影印機結構之50％始得以中古影印
      機零件名義報運進口外，否則仍需檢附輸入許可證明。丙○○明知所進口之影印機舊品既未檢附輸入許可證明，且
      均係屬未拆解之中古影印機，當中並有4 台完整之雷射列
      表機，於94年3 月11日該批來貨運抵高雄港前，高雄關稅
      局即接獲電話檢舉密報登錄該批來貨夾藏RICOH 影印機及
      彩色影印機，12日該貨櫃進口抵台。丙○○因聽聞其進口
      影印機遭密報政風室（惟尚不知確切密報內容），遂於94
      年3 月14日上午交代丑○○找驗貨課股長癸○○（綽號「
      趙仔）詢問舊影印機進口問題與如何順利辦理通關手續，
      癸○○遂要求丙○○先暫緩辦理投單查驗，待癸○○看到
      通報單內容再說。於94年3 月14日下午癸○○接獲由政風
      室轉送之公務機密件之「舉發人密報走私通報單」後，竟
      基於洩露國防以外秘密之犯意，旋即以不詳方法將通報內
      容洩漏給貨主丙○○，丙○○於當日即撥打行動電話向某
      不詳姓名男子（使用之行動電話號碼0000000000號）表示
      ：我都跟他們說好了，我要他們報未逾50％等語，復於翌
      日（15日）上午在中興分局驗貨課以電話將該密報走私通
      報單記載內容逐字通知薛理玉。嗣於94年3 月16日丙○○
      委由瑞利報關有限公司（下簡稱瑞利報關行）向高雄關稅
      局中興分局第2 辦公室辦理投單報關，進口報單號碼為
      BE/94/X/373/0415號，癸○○乃於「查驗要點」批示「通
      報案件，注意查驗第1 項有無逾整體50％」，並指派驗貨
      關員戊○○查驗。戊○○於16日會同股長癸○○、高雄關
      稅局機動隊機4 分隊長壬○○、政風室陳昌運股長及貨主
      禧千企業社丙○○、丑○○及瑞利報關行黃竣晟等人，在
      116 號集中查驗區「拆櫃查驗」，現場經以堆高機將影印
      機全部推出櫃外，發現「第1 項為機體、第2 項與第3 項
      乃舊影印機與列表機」、「第2 項舊影印機未檢附合格證
      依規定不得進口」，機動隊於「工作日報表」記錄上情後
      離去。
    (二)丙○○、戊○○等2 人明知前開來貨第1 項所申報貨名中
      古影印機零件（USED COPY MACHINE&PARTS） 、（USED C
      OPY MACHINE MAIN FRAME）未拆解至50％以下，與第2 項
      中古RICOH 影印機（USED COPY MACHINE RICOH） 未檢附
      檢驗合格證不得進口，丙○○為減少退運延滯租倉等費用
      損失，遂指示丑○○請託戊○○予協助並期約事後將給予
      賄款，戊○○因而僅對前開報單第2 項之影印機處理（未
      檢具檢驗合格證不得進口而予退運），並將第1 項來貨查
      驗結果虛偽登載為「來貨第1 項為舊影印機體骨架，均無
      自動送稿槽、碳粉槽、滾筒、操作面板、顯像槽、主機板
      、玻璃、掃瞄器，可堪用部份未逾整部機器50％」後，視
      為與申報貨名相符之「中古影印機零件」並予核章通關放
      行，再送交上級審核，足以生損害於高雄關稅局中興分局
      查驗來貨之正確性。事後丙○○透過甲○○共同基於關於
      違背職務之行為行求、期約賄賂之犯意聯絡，與戊○○言
      妥而期約給予戊○○賄款3 萬元。嗣因94年3 月24日丙○○復遭查獲夾藏大陸成衣（後述），戊○○於同日（24日
      ）乃藉機抱怨賄款金額過低，並表示「趙仔（指癸○○）
      說正常的你們做到7 」，暗指須再增加賄款而要求賄賂。
      丙○○因針對第2 項影印機尚未辦妥退運事宜，為恐節外
      生枝，即於電話中與戊○○議妥同意就上開中古影印機進
      口報關部分再補送戊○○2 萬元賄款，而對戊○○關於違
      背職務行為期約給予賄款2 萬元。先後共計期約給予戊○○賄款5 萬元。
四、緣丙○○、甲○○共同出資自日本進口乙櫃餐具、皮包及衣
    物（櫃號：GESU0000000） ，明知該貨櫃中之成衣乙項，產
    地係屬禁止進口之大陸產製衣褲，虛報產地為日本，乃以九
    貝多公司名義任貨主，於94年3 月23日由銘毅報關行向高雄
    關稅局中興分局第2 辦公室辦理自日本進口乙櫃餐具、皮包
    及衣物之報關事宜（報單號碼：BE/94/X472/0039） 。惟前
    開貨櫃來貨經高雄關稅局機動隊於94年3 月23日通報「來貨
    產地申報不符」，於24日派驗貨關員戊○○會同機動隊胡水
    華在120 號碼頭CY（集中查驗區）共同開櫃查驗，丙○○、
    丁○○遂指示丑○○、甲○○到場會同查驗，又此貨櫃為散
    裝貨物並未使用堆高機，而係委託碼頭工人搬運，是時戊○○等發現原申報貨名第10項內衣部分及第13項小孩長褲部
    分產地均為大陸產製（且第13項小孩長褲為大陸產製不得進
    口）成分不符數量不符，惟丙○○、甲○○、丁○○為
    減少損失避免遭科以高額罰款，且BE/94/X/373/0415進口報
    單第2 項逾50％影印機（前開四、部分之事實）尚未辦妥退
    運等事宜，乃透過現場人員丑○○、甲○○要求戊○○短報
    前開查獲大陸衣物數量，並向戊○○行求就BE/94/X472/003
    9 報單進口成衣部分將大陸產製的成衣數量少算一些可以交
    付1 萬5 千元之賄款，戊○○先嫌太少後，雙方經討價還價
    ，經丙○○接聽電話，丙○○於電話中與戊○○議妥BE/94/
    X/373/0415影印機部分再補2 萬元賄款，BE/94/X472/0039
    成衣部分則談妥期約賄款為2 萬元。戊○○遂故意讓丑○○
    在現場剪掉衣物之標價以減少依貨價科處之罰鍰，而於其職
    務所掌上開BE/94/X472/0039 進口報單上，就第10項貨物名
    稱註記「背心式緊身內衣」，產地更正為大陸，然數量不實
    登載短報為1,600 件；第13項小孩長褲產地更正為大陸，然
    數量不實登載短報為5,300 件及就第9 項貨物成分予以更正
    ，另註記第7 至第17項「產地及成分標示具有顯著性及牢固
    性」後予以核章放行通關，並送交上級審核而行使，足以生
    損害於高雄關稅局中興分局查驗來貨之正確性。
五、丙○○係九貝多公司實際負責人，緣丙○○、甲○○、丁○○3 人明知進口報單BD/94/U944/3078 的來貨第2 、3 、5
    項為不堪用未拆解之油壓機、壓模機等舊機具，貨主為丙○○，仍在進口報單上虛偽申報第2 、3 、5 項均屬不堪用已
    拆解之「單一廢鐵」（性屬倘為不堪用未拆解之「混合廢五
    金」尚需檢附輸入許可證明文件），於94年3 月22日以其等
    合資經營之銘毅報關行名義報關，甲○○並於同日（22日）
    在九貝多公司切結書中切結表示來貨均為廢鐵，且申報貨名
    第2 、3 、5 項均載為不堪用已拆解，向高雄關稅局中興分
    局第2 辦公室辦理自日本進口2 櫃廢鐵（櫃號：00LU000000
    0 、OOLU0000000 ；單一五金廢鐵稅則號列：7204.49.90.
    90-5）之報關事宜，且於23日申請准免拆櫃查驗。經高雄關
    稅局電腦抽中為C2應審免驗報單（報單號碼：BD/94/U944/3
    078） 後，因該局中興分局進口業務7 股子○○簽請就來貨
    第2 至第5 項查明是否經整修後仍堪使用，前開進口報單改
    為C3查驗，於同月23日指派驗貨關員蕭再旺會同丑○○負責
    開櫃查驗，因開櫃後發現無法「就櫃查驗」，遂改將前開貨
    櫃拆櫃進倉查驗，拆櫃後於同月25日因原派驗之蕭再旺公出
    ，遂改由庚○○接替查驗；25日甲○○到友聯貨櫃場進口倉
    會同驗貨員庚○○共同開櫃查驗，庚○○查驗發現前開來貨
    所申報之第2 、3 、5 項申報已拆解不堪用之機具，其馬達
    、配電盤、控制盤未拆除，實際上均為未拆解之機具。庚○○乃於30日聯絡丙○○，經甲○○、丁○○商量決定視庚○○查驗書寫嚴重程度而定賄款之金額，倘書為「單一廢鐵」
    每櫃可行賄3,000 元後，先委由甲○○前往與庚○○洽談，
    然因庚○○表示已經書寫有「馬達」，難以更改成為「廢鐵
    」，經甲○○向丁○○回報後，丁○○遂交付預備要交給庚○○之賄款3,000 元給丑○○，並改派丑○○出面與庚○○
    談。丑○○與庚○○談妥2 櫃給付庚○○3,000 元賄款，並
    由庚○○於（30日）進口報單折衷不實登載為「堪用」未拆
    解3 成新之成品，及在該報單附件上登載「可堪用3 成新」
    之不實內容，並送交上級主管審核，而丑○○則在庚○○之
    辦公室外交付3,000 元賄款給庚○○。該2 貨櫃來貨因而不
    用檢附許可證明文件亦不用辦理退運，且認定為「可堪用3
    成新」而得放行進口，致生損害於高雄關稅局中興分局查驗
    來貨之正確性。嗣於95年4 月12日，經法務部調查局航業海
    員調查處高雄站持臺灣高雄地方法院核發之搜索票對丙○○
    等人進行搜索，而查悉上情。
六、緣童光華（另行提起公訴）係址設高雄市○○區○○街29號
    「華戈貿易有限公司」（下稱華戈公司）負責人；童力前（
    另案由原審法院審理）則為華戈公司股東兼業務人員。華戈
    公司於93年4 月30日委託瑞盈報關股份有限公司（下稱瑞盈
    報關行）向高雄關稅局中興分局第2 辦公室辦理申報廢鐵、
    廢鋁、廢銅等單一廢五金出口之投單報關事宜，共申報3只
    40尺貨櫃（櫃號：OOLU0000000 、TEXU0000000 、TRIU0000
    000 號，報單號碼：BD/93/V685/6741） 出口。嗣該批貨櫃
    於同日下午，經高雄關稅局前鎮分局稽查課關員抽核後發現
    櫃號：OOLU0000000 、TRIU0000000 等2 只貨櫃內夾藏廢冷
    凝器，乃填寫「財政部高雄關稅局關員發現實到貨物與艙單
    申報不符案件通報單」，經中興分局於同年5 月3 日將上該
    報單改列為C3（應審應驗）查驗，且出業二股股長陳鴻亮在
    上開出口報單上並批示：１、請驗明是否屬於混合五金廢料
    ；２、如無法確認，擬請貨主參據93年4 月20日環保署電文
    測試是否堪用舊品；３、請每種拍照供查核；４、本案為C1
    改C3通報案件，請驗貨股查驗是否夾藏混合五金廢料；５、
    該公司93年3 月12日有進口處分紀錄；６、前次出口93年4
    月16日BD/93/V384/0716 申報內容異常，擬請派資深人員查
    驗。上開BD/93/V685/6741 出口報單經指派驗貨關員戊○○
    會同瑞盈報關行及前鎮分局稽核課稽查阮國忠開櫃查驗該批
    貨品，詎擔任驗貨關員之戊○○已知悉上開批示內容，卻故
    不依上開第2 點指示查驗，於明知該批申報出口貨品內所夾
    藏廢冷凝器、廢變壓器，為混合五金廢品，係屬入出境階段
    有害事業廢棄物，在未取得環保署入出境許可文件前無法出
    口，竟於職務上所掌之出口報單上未據實加以登載及更正，
    而僅於報單上加列第4 項貨物為「舊」冷凝器6 噸之不實內
    容，並更改原申報第3 項廢鋁重量為29.3噸，且未就來貨第
    1 項舊變壓器予以更正，亦未依規定傳真知會原通報單位，
    即簽註「會同前鎮稽查四股查驗結果如報單更正加註」後予
    以核章欲放行，並送交上級長官審核而行使，足以生損害於
    高雄關稅局中興分局對於出口物品查驗、管理之正確性。嗣
    因戊○○將上開進口報單連同現場照片送交出業二股股長陳
    鴻亮，而股長陳鴻亮就報單上第1 項及第4 項貨名存疑，且
    戊○○未依陳鴻亮上開加註第2 點查驗，遂親自以「高雄關
    稅局通關疑義暨權責機關答覆聯絡單」向環保署南區督察大
    隊請求釋示來貨是否為混合五金廢料。案經該大隊於93年5
    月10日查證拍照及會同戊○○等人勘驗後，經行政院環境保
    護署（下稱環保署）於93年5 月17日以環署督字第09300344
    28號函判定舊冷凝器老舊腐蝕，舊變壓器缺少外殼，屬有害
    混合五金廢棄物，於輸出入階段屬有害事業廢棄物，而查悉
    上情。
貳、案經法務部調查局高雄航業海員調查站報請臺灣高雄地方法
    院檢察署檢察官偵查起訴及移送併辦。
    理  由
壹、本案證據能力之認定：
一、按被告以外之人於偵查中向檢察官所為陳述，除顯有不可信
    之情況者外，得為證據，刑事訴訟法第159 條之1 第2 項定
    有明文。經查，本件(一)證人己○○、張志崙、盧正義、洪景
    鹿於檢察官偵查中所為之證述，就其親身體驗聽聞部分；(二)
    證人即被告乙○○於95年4 月12日檢察官偵查中之證述（對
    被告辛○○部分）；(三)證人即共同被告丑○○於95年4 月12
    日在檢察官偵查中所為之證述（對被告丑○○以外之人）；
    (四)證人即共同被告丙○○於95年5 月16日在檢察官偵查中所
    為之證述（對被告丙○○以外之人）；(五)證人即共同被告戊○○於95年5 月16日檢察官偵查中之證述（對被告戊○○以
    外之人），性質上雖屬傳聞證據，惟係偵查中向檢察官所為
    之證述，並經具結，其未曾提及檢察官在偵查時有不法取供
    之情形，反對該項供述得具有證據能力之被告及選任辯護人
    亦未釋明上開供述有顯不可信之情況，衡諸上開規定意旨，
    上開證人於檢察官偵查中所為之證述自均具有證據能力。
二、按有事實足認被告或犯罪嫌疑人有最輕本刑為3 年以上有期
    徒刑之罪嫌，並危害國家安全或社會秩序情節重大，而有相
    當理由可信其通訊內容與本案有關，且不能或難以其他方法
    蒐集或調查證據者，得發通訊監察書，前項通訊監察書，偵
    查中由檢察官依司法警察機關聲請或依職權核發，審判中由
    法官依職權核發，96年7 月11日修正前之通訊保障及監察法
    第5 條第1 項第1 款、第2 項定有明文。本案被告乙○○之
    選任辯護人雖爭執被告辛○○與己○○於93年7 月30日對話
    之通訊監察作業報告表內容，被告戊○○之選任辯護人爭執
    被告丙○○於94年3 月24日與被告甲○○之通訊監察通話內
    容等等，被告癸○○之選任辯護人則爭執被告丙○○於94年
    3 月14日與被告丑○○、楊弘毅，94年3 月15日與薛理玉間
    之通訊監察作業報告表內容之證據能力。然被告辛○○涉犯
    貪污治罪條例第4 條第1 項罪嫌，被告丙○○、甲○○、被
    告癸○○、戊○○亦有本件貪污犯罪共犯之嫌疑，危害社會
    秩序情節重大，並有相當理由可信其通訊內容與本案有關，
    難以其他方法蒐集或調查證據，經法務部調查局航業海員調
    查處向臺灣高雄地方法院檢察署檢察官聲請核發通訊監察書
    ，由臺灣高雄地方法院檢察署檢察官核發通訊監察書，有聲
    請書、通訊監察書附卷可稽，堪認法務部調查局航業海員調
    查處就被告辛○○、丙○○等人所使用之行動電話門號為合
    法之通訊監察，在通訊監察期間取得被告辛○○與己○○，
    被告丙○○與被告丑○○、楊弘毅、薛理玉間通話時之對話
    錄音，並無違法取證之瑕疵，是上開合法監聽所得之對話錄
    音及其根據通話內容載為文字之譯文，有證據能力。
三、次按被告以外之人（包括證人、鑑定人、告訴人、被害人及
    共同被告等）於檢察事務官、司法警察官或司法警察調查中
    所為之陳述，與審判中不符時，其先前之陳述具有較可信之
    特別情況，且為證明犯罪事實存否所必要者，得為證據，刑
    事訴訟法第159 條之2 定有明文。本件證人即共同被告丑○○、丙○○、甲○○、丁○○於調查站詢問（調詢）中陳述
    與其於原審法院審理時之證述，前後已不一致，本院審酌證
    人即共同被告丑○○、丙○○、甲○○、丁○○於調詢陳述
    時距事發時間較相近，記憶較為清晰，且於法院審理時又無
    抗辯遭警員以強暴、脅迫、利誘之違反自由意思之陳述或其
    他不正方法取得之供述，況渠等於調詢時之陳述較無人情壓
    力或外力介入影響，陳述時之動機較單純，客觀上應具有較
    可信之特別情況，且亦為證明本件犯罪事實存否所必要，依
    上揭規定，渠等於調詢中之證言自有證據能力。
四、末按被告以外之人（包括證人、鑑定人、告訴人、被害人及
    共同被告等）於審判外之陳述雖不符刑事訴訟法第159 條之
    1 至之4 等4 條之規定，而經當事人於審判程序同意作為證
    據，法院審酌該言詞陳述或書面陳述作成時之情況，認為適
    當者，亦得為證據；當事人、代理人或辯護人於法院調查證
    據時，知有刑事訴訟法第159 條第1 項不得為證據之情形，
    而未於言詞辯論終結前聲明異議者，視為有前項之同意，同
    法第159 條之5 定有明文。立法意旨在於傳聞證據未經當事
    人之反對詰問予以核實，原則上先予排除。惟若當事人已放
    棄反對詰問權，於審判程序中表明同意該等傳聞證據可作為
    證據；或於言詞辯論終結前未聲明異議，基於尊重當事人對
    傳聞證據之處分權，及證據資料愈豐富，愈有助於真實發見
    之理念，且強化言詞辯論主義，使訴訟程序得以順暢進行，
    上開傳聞證據亦均具有證據能力。經查，證人嚴瑞、尤義
    明、呂景孝於調詢時之陳述，其性質雖屬傳聞證據，且查無
    符合同法第159 條之1 至之4 等前4 條之情形，然渠等所為
    之上開警詢筆錄內容，業經本院審理時予以提示並告以要旨
    ，且各經檢察官及被告、辯護人等人表示意見，當事人已知
    上述筆錄內容乃傳聞證據，且均未於言詞辯論終結前對該筆
    錄內容異議，依上開規定，已擬制同意其有證據能力，本院
    審酌上開筆錄作成時之情況，亦無不當取供等情形，認為以
    之作為本案之證據亦屬適當，自應均具有證據能力。
貳、認定犯罪之證據及理由部分：
一、犯罪事實一部分（報單BD/93/W683/0026）：
  (一)訊據被告乙○○固坦承詐欺犯行，然矢口否認有向公務員行
    賄之犯行，並辯稱：伊有向報關行負責人盧正義以須向公務
    員行賄為由詐取款項，但沒有行賄辛○○云云；被告辛○○
    則矢口否認有何行使公務登載不實文書與收受賄賂之犯行，
    並辯稱：伊驗該批木材時有用尺量，誤差是在可容許範圍內
    ，況伊當場有詢問報關行現場人員，亦答以尺寸誤差乃預留
    耗損的尺寸，所以伊才沒有登載「尺寸不符」。且本件進口
    木材係免稅商品，伊沒有理由亦無必要向乙○○索取賄款
    800 元云云。經查：
  １、被告辛○○係高雄關稅局中興分局第2 辦公室業務4 課驗
      貨2 股前驗貨關員，負責海關進出口貨物實到來貨與報單
      申報是否相符之查驗，並核對報單等業務，係依據法令從
      事公務之人員；被告乙○○係正昌報關行現場人員，負責
      代表貨主會同海關開櫃會驗之人員。愛地雅公司於93年7
      月5 日委託正昌報關行向高雄關稅局中興分局第2 辦公室
      辦理申報自印尼進口1 批木地板之投單報關事宜，愛地雅
      公司進口之木地板（進口報單BD/93/W683/0026 ，櫃號：
      WHLU213690）係由被告辛○○於93年7 月6 日上午會同報
      關行現場人員即被告乙○○以「C3先分估繳稅再查驗放行
      」方式開櫃查驗，該批來貨乃是以29個棧板（BDL） 堆置
      ，經股長趙政雄批示「應驗5 箱」、「驗明加工情形」、
      「注意品名、夾藏」，而被告辛○○未卸下棧板，進入貨
      櫃以尺測量後發現來貨木板規格尺寸與申報尺寸不符（差
      距1mm） ，被告辛○○嗣後則於職務所掌之報單上登載「
      依P/ L及批示查驗結果如報單加註」等內容後放行等情，
      為被告辛○○於原審審理時所坦認（見原審一卷第117 頁
      、219 頁），並有BD/93/W683/0026 進口報單及相關附件
      1 份在卷可稽（見偵一卷第27至30頁）。另被告乙○○有
      以遭被告辛○○刁難須行賄為由，向正昌報關行盧正義請
      領2,000 元等情，業據被告乙○○於原審、本院審理時坦
      承在卷，核與證人盧正義於檢察官偵查中證述之情相符（
      見偵二卷第273 、274 頁），並有工作核對通知單（見偵
      一卷第8 頁）、正昌報關行費用收據（見偵三卷第31、32
      頁）、會計科目記載「翻櫃」，並註記7 月6 日付現之帳
      簿資料1 紙在卷可佐（見偵二卷第271 頁）。
  ２、被告辛○○、乙○○雖以前揭情詞置辯。惟查：
    (1)愛地雅公司進口之木地板，貨物規格的尺寸最小單位係計
      算到MM（公釐），此觀進口報單BD/93/W683/0026 所附「
      PACKING LIST」資料自明（見偵一卷第52頁），是實際來
      貨木板尺寸有1MM 以上誤差，自應加以登載更正，此與日
      後是否要補稅及罰款，分屬二事。又被告辛○○之職務既
      為驗貨關員，而非負責核定完稅價格與稅款之人，即應就
      實際來貨與申報貨名、數量（重量）、規格、材質等是否
      相符加以核對，並將查驗結果據實登載在報單上，再由核
      定職務之部門審核決定。且財政部高雄關稅局對進口木材
      等貨物之查驗，並無明文規定所謂容許誤差範圍，驗貨員
      查驗進口貨物之目的，係為驗明實到來貨與進口報單各申
      報項目是否相符，若發現不符，即應據實於進口報單上更
      正，此亦據財政部高雄關稅局以97年6 月3 日高普業字第
      0971009818號函述甚明（本院卷二第50頁）。另證人趙政
      雄於原審法院審理時並證稱：驗貨員發現實際來貨的尺寸
      跟進口報單之尺寸不一樣時要更正，驗貨員只有登記尺寸
      的權限，罰款是分估員依照所載尺寸來決定等語（見原審
      卷第443 頁）。是被告辛○○擔任驗貨關員，對於查驗實
      際到貨情形與進口報單各申報項目記載有所不符即應據實
      予以更正註記，以確保職務登載公文書之正確性。被告辛○○就進口報單BD/93/W683/0026 之進口木板，於測量後
      發現木板規格尺寸與申報不符時，卻未據實加以更正而登
      載於職務上所掌進口報單上，而僅於報單上登載「依P/L
      及批示查驗結果如報單加註」，即予核章放行，並持以交
      上級長官核章而行使，被告所為自已該當行使公務登載不
      實文書犯行。從而，被告辛○○上開所辯：伊查驗該件木
      材時有用尺量，發現誤差是在可容許範圍內，現沒有更正
      之必要，沒有行使公務登載不實文書犯行云云，尚非可採
      。
    (2)觀之被告辛○○於93年7 月30日與己○○通話內容略以：
      「A （己○○）：你是不是有向人拿2 角（即2,000 元）
      ；B （辛○○）：沒有阿，我沒有。A ：唉，那天「阿瑞
      」那天驗到向人拿3 角。B ：我拿那個八百，我拿八百而
      已。」、「A ：阿，你告訴他那個尺碼不對。B ：不對，
      對啊！我也是後來他在那邊拜託，我也是說好呀，他真是
      黑白來」、「B ：實在就是寸尺不對。A ：那沒關係，反
      正你又沒跟人家拿這樣。B ：對呀，就照行情的，哭夭。
      」、「B ：我是跟他講，那尺寸不對什麼的，中興人家怎
      樣做。A ：他現在跟貨主請。B ：我又沒拿這麼多，哭夭
      ，氣死了」等語，有93年7 月30日辛○○之通訊監察作業
      報告表1 份在卷可稽（見偵一卷第31至34頁）。由上開被
      告辛○○與己○○間之通話內容，被告承認有尺寸不符及
      已收受800 元之事實。又證人己○○於95年4 月14日檢察
      官偵訊中亦結證稱：因為碼頭那邊說他（辛○○）驗貨時
      向人刁難拿錢，跟人家拿2,000 元（即行話「2 角」），
      是木板尺寸不符問題，辛○○跟我解釋，他是收800 元等
      語（見偵二卷第235 、236 頁）；在本院審理中亦證稱：
      伊是聽到關稅局督察室在查辛○○因查驗一批木材尺寸不
      符，藉機向報關行索取款項，所以才打電話向辛○○關心
      此事，當時辛○○有說他向正昌報關行拿了800 元等語（
      本院卷三第23、24頁）。而證人張志崙（即配合辛○○執
      行查驗職務之開箱隊班長）於95年5 月9 日檢察官偵查中
      亦結證稱：單純開箱沒有搬運貨物，費用是200 元上下，
      如有搬運的話，就沒有開箱費，僅算搬運費用，這都會開
      收據給報關行，再由開箱工會會計去向報關行收費，不會
      在碼頭現場拿現金。沒有跟乙○○拿800 元，配合辛○○
      驗貨的2 年期間，沒有自行向報關行的現場人員要求額外
      費用等語（見偵三卷第45頁）。另證人即被告乙○○於95
      年4 月12日偵訊中結證稱：愛地雅公司進口報單查驗，我
      在查驗結束返回公司後，有以關員辛○○驗貨查出尺寸不
      符受到刁難，必須拿錢行賄辛○○為由，向盧正義講再向
      公司會計取款，會計以現金交給我等語（見偵一卷第69頁
      ）。復參酌以被告辛○○於調詢、95年4 月12日偵訊中就
      上開其與己○○通話中之「800 元」為何，均陳稱忘記，
      而無法解釋，又在本院審理中承認伊有講收了800 元，但
      係一時口誤自言自語所說之詞云云之情。是由上開事證相
      互佐證以觀，自堪認被告辛○○確有收受被告乙○○所交
      付之賄款800 元，被告辛○○上開所辯：伊並未向乙○○
      索取收受賄款800 元云云及被告乙○○辯稱：伊沒有向辛○○行賄云云，均為犯後卸責之詞，不足採信。
  ３、又證人趙政雄於原審審理時已證稱：本件並無具體指示辛○○須以堆高機卸下棧板查驗，實務上亦無說一定要用堆
      高機卸下等語（見原審一卷第440 、441 頁），另觀卷附
      BD/93/W683/0026 進口報單上，證人趙政雄確未批示須以
      「堆高機」卸下棧板查驗，亦有上開進口報單及相關附件
      1 份在卷可稽（見偵一卷第27至30頁）。是公訴人起訴意
      旨認被告未依股長趙政雄派驗指示，未以堆高機卸下棧板
      等語，尚屬誤會，併予敘明。
  (二)被告乙○○向正昌報關行以須向關員行賄為藉詞請領2,000
    元，僅將800 元用以行賄被告辛○○，已詳如前述，則被告
    乙○○係以上開詐術詐得其中之1,200 元，而另有刑法第
    339 條第1 項詐欺取財罪犯行，亦堪以認定。
  (三)綜上，被告辛○○、乙○○上開所辯，為犯後飾卸之詞，不
    足採信，被告辛○○、乙○○有犯罪事實欄一所載犯行，事
    證明確，應予依法論科。
二、犯罪事實二部分（報單BD/93/W686/0010）：
  (一)訊據被告乙○○坦承以須「翻櫃貼工」為由，向正昌報關行
    詐取3 千元之詐欺犯行不諱，而被告戊○○則矢口否認有行
    使公務登載不實文書犯行，並辯稱：伊並沒有發現尺寸不符
    之情形，如確有尺寸不符應屬行政疏失問題云云。經查：
  １、被告乙○○以驗貨關員戊○○查驗勝寶公司進口木材來貨
      規格尺寸與申報尺寸不符及須「翻櫃貼工」為由，向正昌
      報關行負責人盧正義訛騙金額3,000 元（一個櫃子1,000
      元）等情，業據被告乙○○於原審、本院審理時坦承不諱
      ，核與證人盧正義於檢察官偵查中結證稱：乙○○向我申
      請過3000元，是勝寶公司進口貨物的部分，是翻櫃費用。
      乙○○以傳票來向我申請，我再交待我太太將錢交給他等
      語（見偵二卷第274 頁）及證人洪景鹿於檢察官偵查中結
      證稱：我們開箱工人是依據工資表收費，照報單工作，93
      年7 月16日這3 個櫃子，我們確定沒有跟報關行現場人員
      每個櫃子拿1,000 元，共3,000 元等語（見偵三卷第52頁
      ）均相符，並有證人盧正義所提出之會計科目記載「翻櫃
      貼工」、「勝寶」，7 月16日付現之帳簿資料1 紙在卷可
      佐（見偵二卷第271 頁），事證明確。
  ２、被告戊○○在本院辯稱其並未發現有尺寸不符之情形，惟
      據原審準備程序之不爭執事項中已列明「被告戊○○於發
      現來貨木板規格尺寸與申報尺寸不符（長寬高各多1mm）
      ，仍蓋上「依PL及批示查驗結果如報單無訛」等章戳核章
      後放行（見原審卷第331 頁），被告及辯護人均對此不爭
      執事項表示無意見。況被告戊○○在調詢中亦供稱其確有
      進入櫃內查驗（偵三卷第167 、168 頁），對於查驗項目
      中單純之木板規格長寬高尺寸，僅須以尺為丈量工具予以
      丈量即可查驗明白，豈有未發現尺寸不符之情形。次查，
      勝寶公司進口之木地板，貨物規格的尺寸最小單位係計算
      到MM（公釐），有BD/93/W686/0010 進口報單1 份在卷可
      稽（見偵一卷第60頁），是實際來貨木板規格尺寸既有
      1mm 之誤差，自應加以登載及更正，此乃依法執行職務所
      應為而與日後是否要補稅及罰款，分屬二事。且參酌前揭
      財政部高雄關稅局函敘意見，關稅局對進口木材等貨物之
      查驗，並無明文規定所謂容許誤差範圍，驗貨員查驗進口
      貨物之目的，係為驗明實到來貨與進口報單各申報項目是
      否相符，若發現不符，即應據實於進口報單上更正，被告
      戊○○之職務既為驗貨關員，於執行查驗貨物職務時，即
      應就實際來貨與報單上申報之貨名、數量（重量）、規格
      、材質等是否相符加以核對，並將查驗結果據實登載在報
      單上，再由核定職務之部門審核決定，是被告戊○○就進
      口報單BD/93/W686/0010 之進口木板，於測量後發現木板
      規格尺寸與申報不符時，未據實加以更正而登載於職務上
      所掌進口報單上，而於報單上登載「依P/L 及批示查驗結
      果如報單無訛」，即予核章放行，並持以交上級長官核章
      而行使，被告戊○○所為自已該當行使公務登載不實文書
      犯行。從而，被告戊○○上開所辯其沒有行使公務登載不
      實文書犯行云云，尚非可採。
  (二)綜上，被告乙○○之自白與卷附事證相符，自堪信為真實，
    被告戊○○上開所辯，為犯後卸責之詞，不足採信，被告乙○○、戊○○分別有事實欄二所載犯罪事實，事證明確，應
    依法論科。
三、犯罪事實三部分（報單BE/94/X/373/0415）：
  (一)訊據被告癸○○、戊○○、丑○○、丁○○、丙○○、甲○○均矢口否認有犯罪事實四所載之洩密、期約賄賂等之犯行
    ，被告癸○○辯稱：該份舉發人密報走私通報單尚分送機動
    隊、稽查組等數單位，接觸該通報單並不只伊一人。伊並無
    將該通報單內容洩漏給被告丙○○，被告丙○○不知從何處
    得知或他自己編撰，伊沒有洩漏國防以外之秘密罪犯行云云
    ；被告戊○○則辯稱：伊當時查驗結果可堪用部分確實未逾
    50％，伊發現實際來貨情形確實如此，並沒有明知而故為登
    載不實，也沒有向丙○○索賄之必要及可能，監聽譯文中伊
    與被告丙○○之對話是為碼頭工人爭取工資云云；被告丑○○、丁○○、丙○○、甲○○則均辯稱：戊○○並無向伊索
    賄，伊亦無行賄之事實云云。
  (二)經查，被告丙○○與案外人薛理玉共同出資自日本進口乙批
    影印機，於94年3 月16日被告丙○○委由瑞利報關行向高雄
    關稅局中興分局第2 辦公室辦理投單報關，進口報單號碼為
    BE/94/X/373/0415號，癸○○於「查驗要點」批示「通報案
    件，注意查驗第1 項有無逾整體50％」，並指派驗貨關員即
    被告戊○○查驗。被告戊○○於3 月16日會同股長癸○○、
    高雄關稅局機動隊機4 分隊長壬○○、政風室陳昌運股長及
    貨主禧千企業社丙○○、丑○○及瑞利報關行黃竣晟等人，
    在116 號集中查驗區「拆櫃查驗」，現場經以堆高機將影印
    機全部推出櫃外，且經機動隊紀錄「第1 為機體、第2 項與
    第3 項乃舊影印機與列表機」、「第2 項舊影印機未檢附合
    格證依規定不得進口」後離開。被告戊○○嗣後於進口報單
    驗貨簽註事項記載：「一、政風室陳昌運股長及機四分隊會
    同查驗；二、來貨第1 項為舊影印機體骨架，均無自動送稿
    槽、碳粉槽、滾筒、操作面板、顯像槽、主機板、玻璃、掃
    瞄器，可堪用部份未逾整部機器50％；三、第2 項部分缺玻
    璃、操作面板，逾整部機具50％」後核章，上開第2 項62台
    舊RICOH 影印機嗣經禧千企業社丙○○申請辦理退運後退運
    ，其他第1 項及第3 項來貨則順利通關放行等情，為被告戊○○、丙○○、甲○○、丁○○、丑○○於原審及本院審理
    時所不爭執，並有進口報單BE/94/X373/0415 、禧千企業社
    申請書、更正申請書、切結書及相關附件、工作報告簿在卷
    可稽（見偵一卷第158 至167 頁、偵二卷第222 、228 頁）
    。
  (三)被告癸○○雖以上揭情詞置辯，惟查：
  １、觀之被告丁○○與被告丙○○於94年3 月14日上午9 時13
      分至14分對話內容略以：「Ａ（丁○○）：喂，那個蔡小
      姐有打電話來，她說裡面可能有4 台列表機，他把它當做
      彩色複印機，我現在就是說被人通報了，我那4 台列表機
      是否是把它報出來，把它報試用的，把它報一報。B （丙○○）：好呀，好。A ：另外你那沒拆的，我一樣報」。
      另渠等2 人於同日上午9 時53分至56分對話內容略以：「
      A （丙○○）：丑○○知道這個事嗎？B （丁○○）：他
      都還不知道，我現在重做資料。A ：所謂CO2 是．．．。
      B ：我告訴你，CO2 我現在那4 台做自用是還好，他自用
      有限幾台內可以給我們自己用。A ：所謂CO2 簽審規定是
      指整台嗎？B ：整台的對，零件沒有，我們現在做這樣就
      是要閃那個。A ：我知道，你說做零件的話就是不屬於檢
      驗。B ：對啊，就不必」等語，有丙○○之通訊監察作業
      報告表在卷可稽（見偵一卷第171 、172 頁）。是由上開
      通話內容可知，被告丁○○因知悉被人通報了，而與被告
      丙○○商討及時申報第3 項列表機與調整報關內容，另被
      告丁○○表示申報為「零件」，是為規避CO2 簽審規定。
  ２、又被告丙○○於94年3 月14日上午9 時56分至59分與丑○○對話內容略以：A （丙○○）：找趙仔那種，那天星期
      六人家打電話給我，說我們那COPY機子密報政風裡面有彩
      色的．．．。B （丑○○）：那不是放很裡面，我們彩色
      的不是都放很裡面？A ：沒呀，彩色的也可以進來，只是
      整台的要和以前，以前彩色的不能進來，現在和影印機都
      可以進來，都免稅的。B ：我知道。A ：你知道嘛，彩色
      的進來只是人家有拆乾淨就好，人家有拆就好，所謂CO2
      簽審規定是說你不能整台，你要是整台就要送驗，你要不
      是整台就不必等語。渠等於上午11時45分至47分之通話內
      容略以：丑○○說「趙大仔」那邊還沒有看到通報單，因
      為稽查還沒有送過去，他看到了再說，他不好意思過去拿
      ，要下午才知道等語。另渠等上午12時54分至55分通話內
      容略以：丙○○說「趙仔」說慢點動，先處理零件好了，
      機體再說等語，以上通訊監察內容，有丙○○之通訊監察
      作業報告表在卷可稽（見臺灣高雄地方法院檢察署訴訟卷
      宗第14卷第8 、9 頁）。而上開通話中之「趙仔」就是指
      被告癸○○，當時被告丙○○交待被告丑○○去找股長癸○○詢問舊影印機進口及如何辦理通關手續等情，並據被
      告丑○○於調詢中供承明確在卷（見偵一卷第296 頁反面
      ）。另被告丙○○於調詢時亦供承：94年3 月14日及94年
      3 月15日伊持用之0000000000號行動電話通訊監察譯文中
      「趙仔」即係關員癸○○，約85年間左右，當時伊一位友
      人進口舊影印機由當時前鎮分局驗貨課驗貨員癸○○負責
      查驗，癸○○查驗後認定該批舊影印機可堪用部分逾50％
      ，伊友人不服申請複驗，由另一位關員認定未逾50％准予
      放行。事後該名關員被移送法院，伊陪同該友人出庭時有
      看到癸○○到法庭解釋如何認定舊影印機可堪用部分逾50
      ％。所以伊得知本件舊影印機遭檢舉時就想到癸○○曾處
      理過類似案件，有留下資料，可以斷定本案舊影印機進口
      是否可以放行，等到現場會同關員開櫃查驗時，可以提出
      解釋說明等語（見調一卷第392 頁）。足認上開被告丙○○與丑○○間通話中所提之「趙仔」（或趙大仔）係指被
      告癸○○無訛。
  ３、被告丙○○與楊弘毅於94年3 月14日下午1 時59分到下午
      2 時許通話內容略以：A （丙○○）：他是說驗貨課是說
      等他們看到通報單後再投，那你有瞭解嗎？B （楊弘毅）
      ：你看投完何時要驗再告訴我。你看他通報怎樣呀。A ：
      他們就是要看那張東西寫什麼，再跟我們講，我們報的時
      候才正確等語，有丙○○之通訊監察作業報告表在卷可稽
      （見臺灣高雄地方法院檢察署訴訟卷宗第14卷第10頁）。
      又被告丙○○與某不詳姓名男子（行動電話號碼00000000
      00號）間於94年3 月14日下午5 時16分至21分通話內容略
      以：A （丙○○）：沒關係，我都跟他們說好了，我要他
      們報未逾50％，沒超過50％讓他們填，讓驗貨課處理。B
      ：我是在想是不是人家針對你來，因為我跟你合作，我作
      RICOH 的，碼頭都知道等語；渠等另於同日下午5 時44分
      至49分通話內容略以：丙○○說星期三排下去驗，並唸通
      報單給某男聽其中有寫「走私進口，規避檢查」，該某不
      詳姓名男子認為是有人針對被告丙○○而來，要被告丙○○小心一點等語；再觀渠等於94年3 月15日上午11時3 分
      至6 分通話內容略以：A （丙○○）：大仔，我過來驗貨
      課這，我那張通報單，我念給你聽，「本年三月初，涉案
      櫃號幾號，於日本OSAKA 裝櫃，裝有RICOH 的彩色影印機
      ，走私進口，規避檢查。」寫這樣，這樣而已。．．．那
      張傳真我明天，他們現在不讓我影印，等明天（16日）驗
      貨員出來時，我copy給你看」等語，有94年3 月14日丙○○之通訊監察作業報告表在卷可稽（見臺灣高雄地方法院
      檢察署訴訟卷宗第14卷第13、16頁）。又被告癸○○係於
      「94年3 月14日」接獲「稽查課」送來之舉發人密報走私
      通報單之事實，業據被告癸○○於調詢中坦承在卷（見偵
      一卷第143 頁），並有其上蓋有「高．興驗貨一股長，94
      年3 月14日，癸○○」職名章之舉發人密報走私通報單1
      紙在卷可稽（見偵一卷第168 頁），與上開丙○○與丑○○於94年3 月14日對話所述情節相符。又觀上開舉發人密
      報走私通報單上密報內容所載走私漏稅事實「本年三月初
      ，涉案貨櫃（櫃號UESU0000000） ，於日本OSAKA 裝櫃，
      裝載RICOH 的彩色影印機，走私進口，規避檢查（查驗時
      ，請知會政風室）」，亦與丙○○於94年3 月14日、3 月
      15日上揭通話中所告知某不詳姓名男子之通報單內容互核
      一致。已可認被告丙○○經由被告癸○○之洩露通報單行
      為，於94年3 月14日通話當時確已知悉密報走私通報單之
      內容。另被告癸○○都將上開舉發人密報通報單鎖在辦公
      室之置放櫃中，其他成員應該沒有機會接觸而看到內容，
      亦據被告癸○○於調詢中自承在卷（見偵一卷第141 頁）
      。是由上開事證相互佐證以觀，自堪認被告癸○○確有將
      舉發人密報走私通報單上密報內容洩漏給被告丙○○知悉
      ，被告癸○○上開所辯：伊並無將該通報單內容洩漏給被
      告丙○○，被告丙○○不知從何處得知或可能是他自己編
      撰，伊沒有洩漏密報走私通報單上密報內容給任何人云云
      ，不足採信。
    (四)被告戊○○、丙○○、甲○○、丁○○、丑○○雖以前揭
      情詞置辯。然查：
    １、被告丙○○於94年3 月24日與甲○○、戊○○間之通話
        內容略以：A （丙○○）：喂，周仔（戊○○）你有處
        理給他嗎。B （甲○○）：有阿，但現在有沒有，他現
        在嫌1.5 太少。A ：什麼？B ：你交待1.5 嘛。A ：沒
        啦，「ㄎㄨㄥ仔」耶。B ：「ㄎㄨㄥ仔」我給他了。A
        ：「ㄎㄨㄥ仔」3 耶。B ：他現在說怎麼這樣，怎麼這
        麼少。A ：什麼這麼少？B ：他說他要問趙叔，我說我
        拿3 給他，你處理3 。A ：他不是和我說，說3 。B ：
        我不知道，他現在在問我。A ：何時間？現在剛才，我
        說我大仔交待3 。B ：你要叫他聽喔，你等一下。A ：
        喂，大仔，你上回不是說3 。C （戊○○）：哪有，那
        有差這麼多，趙仔說正常的你們是做到7 。A ：沒，正
        常是7 ，我們說電話沒關係，這電話沒關係，我們正常
        是7 嘛。C ：你這有差這麼多嗎？A ：不然我再補2 萬
        給你啦，因為我還有退運的事情，我再補2 萬給你。C
        ：你說上回那個嗎？對，你說「ㄎㄨㄥ仔」嘛。C ：那
        這個呢？A ：1.5 給你，你少做一些。C ：你說什麼，
        今天這個嗎？喔，不然2 好了。A ：好啦，你數量能少
        做一些就少算，有的沒的，讓人少損失一點配合一下，
        「ㄎㄨㄥ仔」我再補2 過去給你。B ：好等語，有94年
        3 月24日被告丙○○通訊監察作業表1 份在卷可稽（見
        偵一卷第302 頁）。又被告丙○○就上開通話內容於調
        詢中坦承：這個（通話）過程確是我與被告戊○○討論
        賄款數目等語（見偵一卷第394 頁反面）。再者，每1
        名班長固定配合1 名驗貨員執行進口出貨櫃開櫃搬運工
        作，每日工作結束由班長填寫「開箱服務隊工作報告單
        」，次日有專人收取後繳回隊部，並由會計小姐統一開
        立工資條後，下午再由會計小姐到報關行收取前1 日之
        工資，隔日會計再將工資繳回隊部統一作帳，開箱隊碼
        頭工人中無人姓趙等情，並據證人呂景孝於調詢中陳述
        在卷（見偵二卷第308 至310 頁），另進口報單BE/94/
        X/373/0415於94年3 月16日之工資係500 元，亦有94年
        3 月16日開箱服務隊工作報告單1 紙在卷可稽（見偵一
        卷第313 頁）。自堪認被告丙○○係透過被告甲○○與
        被告戊○○談妥期約賄款3 萬元，然因94年3 月24日被
        告丙○○復遭查獲夾藏大陸成衣（即犯罪事實五部分）
        ，被告戊○○於當日乃藉機抱怨賄款金額過低，並表示
        「趙仔（指癸○○）說正常的你們做到7 」，被告丙○○表示正常是7 萬元，但第2 項影印機部分尚須辦理退
        運事宜，即與被告戊○○議妥影印機部分再補送被告戊○○2 萬元賄款，共計期約給予被告戊○○賄款5 萬元
        。是被告戊○○辯稱：並無向貨主索賄、收賄，是為碼
        頭工人爭取工資云云及被告丙○○、甲○○、丁○○、
        丑○○辯稱：並沒有對戊○○行賄云云，均非可採。
    ２、又被告丙○○與某不詳姓名男子（行動電話號碼000000
        0000號）於94年3 月14日下午5 時16分至21分通話內容
        略以：A （丙○○）：沒關係，我都跟他們說好了，我
        要他們報未逾50％，沒超過50％讓他們填，讓驗貨課處
        理等語，有94年3 月14日丙○○之通訊監察作業報告表
        在卷可稽（見臺灣高雄地方法院檢察署訴訟卷宗第14卷
        第13頁）。另被告丑○○於調詢中坦承：進口報單
        BE/94/X373/0415 尚未投單報關前被告丙○○即與伊協
        商如何處理該批影印機乙事。「ㄎㄨㄥ仔」指的是前開
        遭人密報進口的影印機。當初是丙○○指示伊與戊○○
        洽商如何將損害降至最低等語（見偵一卷第296 頁反面
        ）。再者，被告丁○○於調詢中亦供承：「（提示：進
        口報單BE/94/X373/0415 及相關附件資料）前提示之進
        口報單第1 項來貨申報貨名為『USED COPY MACHIN EMA
        IN FRAME』（舊影印機零件）是否根本未完全拆解，完
        整性已逾50％？（經被告丁○○詳視後作答）是的，當
        時要進口前，曾要求對方出貨人蔡小姐在出貨前要依規
        定完全拆解，為何對方未依規定拆解即出貨，我不清楚
        」等語（見偵一卷第201 頁）。另被告丙○○於94年3
        月24日與被告戊○○議妥期約影印機部分再補送被告戊○○2 萬元賄款，前後共期約賄款5 萬元等情，已如上
        述。是若來貨第1 項原即為可堪用未逾50％，被告丙○○何需另外與驗貨課人員談妥要他們報未逾50％，並請
        被告丑○○與被告戊○○洽商如何將損害減低？又來貨
        第2 項部分須辦理退運，第1 項若原本即為未逾50％，
        被告丙○○自無勞費心力與被告戊○○商議而期約願給
        付5 萬元賄款給被告戊○○之理，綜上，自堪認被告丙○○、戊○○等2 人，均明知前開來貨第1 項所申報貨
        名「中古影印機零件」未拆解至50％以下，與第2 項未
        檢附檢驗合格證依規定不得進口，被告丙○○為減少退
        運延滯租倉等費用損失，指示丑○○要求戊○○僅對前
        開報單第2 項原申報貨名「舊影印機（RICOH） 」處理
        ，並將第1 項來貨查驗結果虛偽登載為「來貨第1 項為
        舊影印機體骨架，均無自動送稿槽、碳粉槽、滾筒、操
        作面板、顯像槽、主機板、玻璃、掃瞄器，可堪用部份
        未逾整部機器50％」後，視為與申報貨名相符之「中古
        影印機零件」並予核章通關放行，並期約給予戊○○賄
        款共5萬元。
    (五)綜上所述，被告戊○○、癸○○、丙○○、甲○○、丁○○、丑○○上開所辯，均為犯後卸責之詞，不足採信，渠
      等有犯罪事實三所載犯行，事證明確，應依法論科。
四、犯罪事實四部分（報單BE/94/X472/0039）：
  (一)訊據被告戊○○、丙○○、甲○○、丑○○與丁○○均矢口
    否認有何上開犯罪事實四所載犯行，被告戊○○辯稱：伊有
    會同機動隊查驗，產地為中國大陸部分伊有更正，數量部分
    貨主申報數量較少伊均有更正，並未短報數量登載不實，亦
    無索賄云云，丙○○、甲○○、丁○○、丑○○等4 人則均
    辯稱：並未要求被告戊○○短報數量而行賄云云。
  (二)經查，被告丙○○、甲○○共同出資自日本進口乙櫃餐具、
    皮包及衣物（櫃號：GESU0000000） ，明知該貨櫃中之成衣
    乙項，產地係屬禁止進口之大陸產製衣褲，虛報產地為日本
    ，乃以九貝多公司名義任貨主，於94年3 月23日由銘毅報關
    行向高雄關稅局中興分局第2 辦公室辦理自日本進口乙櫃餐
    具、皮包及衣物之報關事宜（報單號碼：BE/94/X472/0039
    ），惟前開貨櫃來貨經高雄關稅局機動隊於94年3 月23日通
    報「來貨產地申報不符」，於24日派驗貨關員戊○○會同機
    動隊胡水華在120 號碼頭CY（集中查驗區）共同開櫃查驗，
    而丙○○、丁○○派丑○○、甲○○到場會同查驗，經查驗
    後，戊○○於上開BE/94/X472/0039 進口報單，就第10項貨
    物名稱註記「背心式緊身內衣」，產地更正為大陸，數量改
    為1,600 件；第13項「長褲」產地更正為大陸，數量改為
    5,300 件及就第9 項成分更正，另註記第7 至第17項「產地
    及成分標示具有顯著性及牢固性」後予以核章放行通關等情
    ，為被告丙○○、甲○○、丁○○、丑○○於原審審理時不
    爭執在卷（見原審卷第331 、332 頁），並有BE/94/X472/0
    039 進口報單及相關附件資料在卷可稽（見調查卷第31至45
    頁）。
  (三)被告戊○○、丙○○、甲○○、丁○○、丑○○雖以上開情
    詞置辯，惟查：
  １、被告丁○○於94年3 月24日下午4 時15分至19分與甲○○
      、丑○○通話略以：「A （丁○○）：褲子有那麼多嗎？
      B （甲○○）：有喔，現在在清，現在看到5 千多件。A
      ：這樣喔，我們有報那麼多嗎？A ：你叫他別照那個做，
      叫他．．．B ：等下叫他喬。」、「A ：你叫他算4 千，
      剩下的就不要．．．C （丑○○）：沒啦，現在就是我跟
      那些兄弟切」、「A ：長褲要是他真的要送要取去送，你
      價錢一定要撕起來，因為那價錢差很多。C ：喔，好，好
      」等語。又於同日下午4 時45分至47分被告丑○○與被告
      丁○○之通話內容略以：「A （丑○○）：我告訴你．．
      ．第10項小提包1 千6 ，第13項做5 千3 。B （丁○○）
      ：做這麼多。A ：我說你也降些，他說零星的去掉。B ：
      真是的，我們報單不是報4 千嗎？A ：對啊，我說不然用
      4 千，他說不行」等語。另於同日下午4 時50分至54分，
      被告丑○○與丁○○通話內容略以：「A （丑○○）：喂
      ，我告訴你，我現在跟他們喬，他們說不要再喬了，那些
      小孩衣服那邊算起來也不少，小孩衣服都算了，他說衣服
      有的都大陸的，還有的還沒車，沒車都不能進來，他說那
      邊抄起來也要上千件，那都算了，他說最起碼讓他們做點
      成績，就等於第10項他要做1 千6 啦，本來是1 千8 ，做
      成．．．B ：等下等下，做第幾項。A ：第10啦。B ：第
      10是本來4 百件而已。A ：對啦，本來是1 千8 ，現在做
      1 千6 。B ：做1 千6 。A ：13，5 千3 。B ：13是小孩
      衣服耶。A ：沒，長褲啦。B ：這小孩長褲，5 千3 。A
      ：要做這2 項，那些小孩衣服就算了，那清起來也不少，
      大家不要再，他們也很累，就讓我們佔便宜。B ：好，那
      我先大約幫你算一下，這邊多少。A ：對呀，我告訴你貨
      價2 倍，那貨價我再扯下來。B ：你那一定要扯掉，那有
      說超過多少是2 倍超過多少是3 倍」等語，有丁○○94年
      3 月24日通訊監察作業報告表在卷可稽（見偵一卷第212
      至223 頁）。
  ２、證人即被告丑○○於偵訊中結證稱：被告丙○○指示我要
      求被告戊○○在查驗進口報單時將大陸產地來貨少算些，
      當然是損失越少越好，少一件就是少一件的稅。我與被告
      丁○○監聽錄音對話所稱「我現在跟他們喬」，是指被告
      戊○○他們一群人在那裡，但是我講的對象是被告戊○○
      ，因為只有被告戊○○負責查驗，而且我是跟被告戊○○
      到旁邊講，這種事情當然不可能光明正大的討價還價。另
      對話所稱「第10項本來1 千8 要做1 千6 ，第13項5 千3
      」，這個是被告戊○○算的，是會驗人員最後同意九貝多
      公司進口成衣第10項、第13項數量變少，數量是被告戊○○他們在改的，至於改多少數量，我無權過問。我只是傳
      達被告丙○○的意思給被告戊○○，我說看你們怎麼做，
      看可不可以賣個人情，少算一點。被告戊○○在查驗那一
      天把我叫到旁邊，他有表示一個數字，但具體的數字我忘
      記了，我回去之後就向被告丙○○回報被告戊○○表示之
      數字，至於後來就是由被告丙○○處理。「1.5 」這是被
      告戊○○說的，我就跟被告丙○○講「1.5 」等語甚詳（
      見偵一卷第325 、326 頁）。另證人即被告丙○○於原審
      審理時證稱：我有交待丑○○、甲○○要求驗貨員戊○○
      短報大陸成衣數量及在查驗時剪掉標價，看能不能減少損
      失等語（見原審卷第535 頁）；證人即被告丁○○於原審
      審理時亦證稱：是叫丑○○請驗貨員少算一些及要丑○○
      將成衣上之標價儘量剪掉等語（見原審卷第539 、541 頁
      ）。是由前揭監察作業報告表通話內容及上開證人即被告
      丑○○、丙○○、丁○○之證述相互佐證以觀，自堪認被
      告戊○○確有應被告丙○○等之要求而在報單上不實登載
      ，短報第10項、第13項之大陸製進口衣褲數量而登載於前
      開進口報單，且讓丑○○在現場剪掉衣物之標價以減少罰
      鍰之事實，被告戊○○上開所辯：伊並未登載不實短報數
      量云云，不足採信。
  ３、觀之如前所述之被告丙○○於94年3 月24日與甲○○、戊○○間之通話內容（犯罪事實三之理由部分）。又參酌被
      告丙○○就上開通話內容於調詢中坦承：這個過程確是我
      與被告戊○○討論賄款數目，我本有意以1 萬5,000 元的
      代價請戊○○在查驗該批大陸製成衣時將數量少算一點，
      但戊○○嫌1 萬5,000 元之數目太少，我再表示會補2 萬
      元給他，他在電話中也答應了等語（見偵一卷第394 頁反
      面）。另證人即共同被告戊○○於95年5 月16日檢察官偵
      查中亦證稱：當初丙○○叫我數量不要寫這麼多，願意付
      款1 萬5,000 元給我，且我當時認為是開箱隊的工錢，所
      以向丙○○索取2 萬元，我的意思是向丙○○索取2 萬元
      ，這包括賄款及工錢等語（見偵三卷第210 頁）。自堪認
      被告丙○○向被告戊○○行求BE/94/X472/0039 進口成衣
      部分，將大陸產製的成衣數量少算一些可以交付1 萬5 千
      元之賄款，被告戊○○先嫌太少後，雙方經討價還價議妥
      ，被告丙○○於電話中應允依被告戊○○之要求而期約該
      報單號碼BE/94/X472/0039 進口成衣部分賄款為2 萬元。
      被告戊○○辯稱：伊沒有索取或期約賄賂云云及被告丙○○、甲○○、丁○○、丑○○辯稱：並未要求被告戊○○
      短報數量而行賄云云，均為犯後卸責之詞，不足採信。
  (四)綜上所述，被告戊○○、丙○○、甲○○、丁○○、丑○○
    上開所辯，均為犯後卸責之詞，不足採信，渠等有犯罪事實
    四所載犯行，事證明確，應依法論科。
  (五)公訴意旨認被告戊○○此部分登載不實於進口報單公文書犯
    行尚包括「故意未將其他產地為大陸之禁止進口童衣部分更
    正登載於前開進口報單」乙節。惟查：觀之上開BE/94/X472
    /0039 號進口報單，第10、13項之大陸製進口衣褲均已將產
    地更正為大陸，此外公訴意旨所指童衣部分（CHILD WARE）
    係第13至17項部分，而13項長褲部分已經更正為產地大陸，
    第14、15、16、17項部分則產地記載為日本，惟並無證據足
    認該部分貨物（分別為裙子、短褲、短衣連衫褲、T 恤）係
    大陸產製。卷附該報單部分之進出口報單申報不符案件簽辦
    表（調查卷第36、37頁）亦敘及除第10、13項貨物產地、數
    量不符外，其餘與原申報相符。據被告丙○○在調詢中亦供
    稱：另有一部分小孩衣服因沒有產地標示，品牌跟日本製的
    品牌一樣，海關人員也無法證明是大陸產製的，所以都納入
    第14、15、16、17項等語（偵一卷第395 頁背面），是公訴
    意旨所指被告戊○○此部分登載不實於進口報單之事實，尚
    屬無證據足以證明，惟此部分與前開登載不實犯行係單純一
    罪關係，自無庸另為無罪諭知，併此敘明。
五、犯罪事實五部分（報單BD/94/U944/3078）：
  (一)訊據被告庚○○、丙○○、甲○○、丑○○與丁○○均矢口
    否認有犯罪事實五所載之交付、收受賄賂、行使登載不實公
    文書犯行，被告庚○○辯稱：伊查驗結果來貨之主要零組件
    都是未拆解，整台機具是完整的，伊就認定是「堪用未拆解
    三成新」，一切均依規定辦理據實登載報單，何況本件經伊
    查驗結果進口商還要補稅與罰款近10萬元，貨主並無向伊行
    賄之必要云云；被告丙○○、甲○○、丑○○與丁○○則均
    辯稱：本件海關認定結果尚須被核定4 ％之進口稅，自無可
    能係對關員行賄云云。惟查：
  １、本件BD/94/U944/3078 進口報單原申報進口物品均屬「廢
      鐵」，且上開進口報單第2 、3 、5 項申報貨名並分別為
      「不堪用已拆解油壓機」、「不堪用已拆解壓模機」、「
      不堪用已拆解銑床」等情，有申請書、切結書及上開進口
      報單各1 份在卷可稽（見偵一卷第229 至232 頁、第237
      、240 頁）。又前開進口報單原經電腦抽中為C2應審免驗
      報單後改為C3查驗，於94年3 月23日指派驗貨關員蕭再旺
      負責開櫃查驗，因開櫃後發現無法「就櫃查驗」，遂改將
      前開貨櫃拆櫃進倉查驗，拆櫃後於同月25日因原派驗之蕭
      再旺公出，遂改由庚○○接替查驗，庚○○於當日（即94
      年3 月25日）查驗發現前開來貨所申報之第2 、3 、5 項
      申報之廢鐵，實際上均為未拆解之機具，且馬達、配電盤
      、控制盤未拆除，亦經被告庚○○在調詢中供述明確（偵
      一卷第448 至449 頁），並有上開進口報單及財政部高雄
      關稅局簽註用簽、裝箱單（PACKINGLIST） 等在卷可佐（
      見偵一卷第229 至232 頁、第242 、245 頁）。
  ２、又觀卷附丁○○0000000000於94年3 月30日之通訊監察作
      業報告表（見偵一卷第249 至255 頁），其中(1)丁○○與
      丑○○於94年3 月30日上午9 時43分至44分通話內容略以
      ：丁○○（即通話中之A） 表示剛才一個姓郭的打電話找
      丙○○，並奇怪怎麼會打電話來。丑○○（即通話中之B
      ）答稱那是驗貨員庚○○，並表示其已告訴庚○○，「最
      差不然要庚○○寫堪用」，庚○○表示要研究，丑○○說
      好並等庚○○消息。丁○○並問庚○○是會「那個」嗎？
      丑○○則答稱「會啦會啦」等情（見偵一卷第249 頁）；
      (2)同日上午9 時44分至46分丁○○與丙○○通話內容略以
      ：丁○○（即通話中之A） 向丙○○（即通話中之B） 告
      知庚○○來電找丙○○，不知庚○○為何要打來，並表示
      害怕庚○○記載「混合五金」，丙○○表示叫甲○○過去
      等情（見偵一卷第249 、250 頁）；(3)甲○○與丁○○於
      同日上午10時39分至40分通話內容略以：甲○○（即通話
      中之A） 表示不知道要花多少錢，丁○○（通話中之B）
      則要甲○○問庚○○要幫丙○○等人「改的程度」，要做
      廢鐵或成品價錢都不一樣，看庚○○要做怎樣，再給庚○○「那個」等情（見偵一卷第250 頁）；(4)甲○○與丁○○接續上開通話復聯繫多次內容略以：「B （丁○○）：
      你告訴他（指庚○○）有打電話回來說1 櫃花3 ，看他說
      怎樣？A （甲○○）：1 櫃花多少？B ：花3 ，看他說怎
      樣？A ：2 櫃花6 ，好啦。」、「A ：改廢鐵喔。B ：對
      ，你說是否是整個改廢鐵」、「A ：喂，他說寫下去，有
      馬達什麼，不能改。B ：對啊，所以我告訴你，他就要寫
      怎樣，一直不說，叫人家不知道怎樣處理。」等情（見偵
      一卷第251 、252 頁）；(5)丑○○與丁○○於94年3 月30
      日下午1 時30分至34分通話內容略以：「A （丑○○）：
      我告訴你（指丁○○），現在就寫那2 、3 、5 項老舊『
      不堪用』，裡面那電解盤還有控制盤都未拆解，我說沒關
      係你（指庚○○）既然寫了，我說給你參考，你可以改一
      下，你說這些東西2 、3 、5 項雖然老舊不堪用，但你可
      以寫說堪用，你註明3 成新，這樣就講的過去了。B （丁○○）：對呀，這就看他要處理不處理」、「B ：這樣嗎
      ？這樣就變堪用的部分，這樣就不必再驗一次。A ：就不
      必了，我昨天寫那張單，就是讓他有一些空間去處理」、
      「A ：他（指庚○○）說他想幫忙，但上面不要，我說那
      上面既然看出這樣，那我讓你改可堪用，上面可交代，這
      樣可以通，他是說可能要斟酌一下，已經可能沒什麼問題
      。B ：好阿，我是想說倉租可能到時，2 只櫃子要交不少
      。A ：對呀，我告訴你，你下次叫清仔馬達每個要拆。B
      ：他們的東西沒辦法拆，他們根本沒在拆」等語（見偵一
      卷第253 、254 頁）；(6)丑○○與丁○○於94年3 月30日
      下午1 時42分至43分之通知內容略以：「A （丑○○）：
      我現在在這，他（指庚○○）又跑出來說少爺（指丙○○
      ）意思說多少？B （丁○○）：你看他意思怎樣？你等一
      下。喂，1500，2 櫃3 。A ：是0.3 ，還是3 。B ：0.3
      啦，那廢鐵根本沒法那個，1 櫃算1.5 ，變那個。A ：我
      是想叫他開口，他說叫少爺開口。B ：我是想叫他整個寫
      廢鐵。A ：他說寫廢鐵寫不下去，他股長有看到。B ：OK
      ，拜」等語（見偵一卷第254 至255 頁）。另被告甲○○
      於調詢時亦坦稱：進口報單BD/94/U944/3078 所進口物品
      ，日本賣家認為已是20餘年的老舊零件，已經沒有使用價
      值，所以我才會以廢鐵報關並填寫切結書。我們當初的確
      是認為這些多年的零件應該算是廢鐵。我是依丁○○指示
      找庚○○商量將前開進口報單BD/94/U944/3078 的第2 至
      5 項查驗結果寫成廢鐵（單一五金），與申報貨名相符後
      ，轉達丁○○指示，願給付1 櫃3,000 元，2 櫃6,000 元
      的代價給庚○○，但他不敢，因為他說他股長有看到前開
      貨櫃來貨，至於事後與庚○○洽談2 櫃3 千元代價的事情
      ，是由丑○○負責，要問丑○○才清楚等語（見偵二卷第
      1 至8 頁），核與上開通訊監察譯文內容相符。是被告庚○○於94年3 月30日有去電找被告丙○○，經被告甲○○
      、丁○○商得視被告庚○○查驗書寫嚴重程度而定賄款，
      倘書為「單一廢鐵」每櫃可行賄3,000 元，並先委由被告
      甲○○前往與被告庚○○洽談，然因被告庚○○表示已經
      書寫有「馬達」已經難以更改成「廢鐵」，經被告甲○○
      向被告丁○○回報後，被告丁○○遂改派被告丑○○出面
      與被告庚○○談，經被告丑○○回電與被告丁○○等人商
      量後，與被告庚○○談妥2 櫃共給付3,000 元賄款，由被
      告庚○○於94年3 月30日在進口報單將「不堪用」不實登
      載改為「堪用」，另註記「三成新」等情，亦堪以認定。
  ３、再者，被告庚○○於94年3 月25日查驗完畢後，其職務已
      執行完畢，依常理應無任何原因再進入報單所載之貨櫃檢
      查，且系爭進口報單於94年3 月28日即呈給上層主管即股
      長核閱等情，亦據證人即被告庚○○於原審審理時證述在
      卷（見原審卷第484 頁），然觀之系爭進口報單，被告於
      94年3 月30日（即上開通聯對話日期）尚就進口報單第2
      、3 、5 項更正品名，並於更正後之品名（含加註「三成
      新」）前後處蓋章，有進口報單1 份在卷可憑（見偵一卷
      第229 至232 頁），亦與丁○○、丑○○、甲○○上開通
      話內容所述與被告庚○○商妥期約賄賂並由庚○○在報單
      上為上述更正等情節互核完全相符。
  ４、此外，不堪用未拆解之混合廢五金不可以進口，必需要有
      環保單位之許可輸入證，而進口報單申報貨名第2 、3 、
      5 項原為「不堪用已拆解油壓機」、「不堪用已拆解壓模
      機」、「不堪用已拆解銑床」，之後均改為堪用未拆解，
      這是被告丙○○指示被告丑○○要求關員幫忙改的。又被
      告丁○○交付3,000 元給被告丑○○，被告丙○○、丁○○交代被告丑○○與被告庚○○接洽，後來被告丑○○到
      庚○○辦公室外將3,000 元拿給庚○○等情，並據被告丑
      ○○於調詢中供承詳確在卷（見偵一卷第295 至300 頁）
      。證人即共同被告丑○○於95年4 月12日偵訊中復結證稱
      ：進口報單BD/94/U944/3078 查驗結果庚○○認為是廢五
      金，然後丁○○叫我去跟庚○○講，我跟庚○○講貨主認
      為可堪用，所以要求算少一點，丙○○就告訴我，要我去
      跟庚○○殺價，然後這2 櫃就給付庚○○3,000 元，我是
      在庚○○的辦公室外面跟庚○○殺價的等語（見偵一卷第
      321 至328 頁）。而證人即被告丑○○上開供述及證述情
      節，核均與前揭通訊監察通話內容相符，復佐以被告丑○○受僱於丙○○，更與被告丙○○、甲○○、丁○○、庚○○並無嫌隙恩怨，自無設詞誣陷被告庚○○等人及自陷
      刑責之理，自堪認證人即被告丑○○上開供述及證述，確
      屬實情，而堪以採信。
  ５、至被告庚○○就進口報單第2 、3 、5 項原申報貨名「不
      堪用已拆解油壓機」、「不堪用已拆解壓模機」、「不堪
      用已拆解銑床」，於查驗後登載改為「堪用未拆解油壓機
      三成新」、「堪用未拆解壓模機三成新」、「堪用未拆解
      銑床」，固致進口商須補稅及罰款（有進出口報單申報不
      符案件簽辦表在卷可稽），然本案被告丁○○等人就本件
      進口報單原欲行賄被告庚○○將查驗結果記載為「單一廢
      鐵」，惟因被告庚○○於94年3 月25日查驗時已於系爭進
      口報單上書寫有「馬達、配電盤、控制盤未拆除」，且股
      長有看到，已經無法更改成「廢鐵」，故被告丁○○等人
      始另與被告庚○○折衷談妥2 櫃給付3,000 元賄款，由被
      告庚○○於94年3 月30日在系爭進口報單將「不堪用」不
      實登載改為「堪用」，另註記「三成新」，而得不用檢附
      許可證明文件亦不用辦理退運（不堪用未拆解之混合廢五
      金不可進口）。從而，被告丙○○、甲○○、丁○○、丑
      ○○上開所辯：本件報單尚被關稅局核定4 ％之進口稅，
      自無可能行賄云云及被告庚○○上開所辯：伊依規定辦理
      據實登載報單，且本件經伊查驗結果進口商還要補稅與罰
      款近10萬元，貨主並無對伊行賄之可能，伊沒有收賄及登
      載不實犯行云云，均屬犯後飾詞卸責之詞，不足採信。
  (二)綜上所述，被告庚○○、丙○○、甲○○、丁○○、丑○○
    上開所辯，均為犯後卸責之詞，不足採信，渠等分別有犯罪
    事實五所載犯行，事證明確，應予依法論科。
六、犯罪事實六部分（報單BD/93/V685/6741）：
  (一)訊據被告戊○○矢口否認有何登載不實之犯行，並辯稱：伊
    有會同稽查組查驗，伊查驗的結果發現有夾藏廢冷凝器，這
    是要報出口的，因冷凝器沒有申報，我有加註在第4項，而
    廢變壓器有申報。因為原來報單只有1 、2 、3 項，我加註
    在第4項「舊冷凝器」。至於第1項「舊變壓器」的部分，是
    原來就有申報，所以沒有更正的問題。伊係依職權認定來貨
    是屬於舊品，並無登載不實問題云云。經查：
  １、童光華係址設高雄市○○區○○街29號「華戈公司」負責
      人，華戈公司於93年4 月30日委託瑞盈報關行向高雄關稅
      局中興分局第2 辦公室辦理申報廢鐵、廢鋁、廢銅等單一
      廢五金出口之投單報關事宜，共申報3 只40尺貨櫃（櫃號
      ：OOLU0000000 、TEXU0000000 、TRIU0000000 號，報單
      號碼：BD/93/V685/6741） 出口等情，有公司基本資料查
      詢、營利事業登記證、BD/93/V685/6741 出口報單各1 份
      在卷可稽（見偵五卷第16、17、120、121頁）。
  ２、又BD/93/V685/6741 出口報單原查核列為C1，但高雄關稅
      局前鎮分局於93年4 月30日開櫃查驗時發現內有夾藏混合
      廢五金的情形而通報查驗，該報單至估價單位，估價單位
      將報單改為C3，要求驗貨課查驗，並由驗貨關員即被告戊○○查驗。另93年4 月30日高雄關稅局關員發現實到貨物
      與艙單申報不符通報單上內容意旨為BD/93/V685/6741 貨
      櫃內貨品有夾藏混合廢五金廢料，請通關單位注意查驗。
      而BD/93/V685/6741 出口報單上，出業二股股長陳鴻亮在
      報單上批示：(1)請驗明是否屬於混合五金廢料；(2)如無法
      確認，擬請貨主參據93年4 月20日環保署電文測試是否堪
      用舊品；(3)請每種拍照供查核；(4)本案為C1改C3通報案件
      ，請驗貨股查驗是否夾藏混合五金廢料；(5)該公司93年3
      月12日有進口處分紀錄；(6)前次出口93年4 月16日BD/93/
      V384/0716 申報內容異常，擬請派資深人員查驗。上開出
      口報單派由被告戊○○查驗，而被告戊○○查驗時並未依
      照陳鴻亮股長第2 點指示測試變壓器或冷凝器可否再使用
      ，即於查驗後於職務上所掌之出口報單上登載第4 項貨物
      為「舊冷凝器6 噸」，並更改原申報第3 項廢鋁重量為
      29.3噸，且未就來貨第1 項舊變壓器予以更正，即簽註「
      會同前鎮稽查四股查驗結果如報單更正加註」後核章放行
      等情，業據被告戊○○於調詢中坦承在卷（見偵六卷第13
      至15頁），且有BD/93/V685/6741 出口報單、財政部高雄
      關稅局關員發現實到貨物與艙單申報不符案件通報單各1
      份在卷可稽（見偵五卷第16至18頁）。
  ３、被告戊○○將上開進口報單連同現場照片送交出業二股股
      長陳鴻亮，而股長陳鴻亮就報單上第1 項及第4 項貨名存
      疑，且被告戊○○未依陳鴻亮上開加註第2 點指示查驗，
      陳鴻亮遂親自以「高雄關稅局通關疑義暨權責機關答覆聯
      絡單」向環保署南區督察大隊請求釋示來貨是否為混合五
      金廢料。案經該大隊於93年5 月10日查證拍照及會同被告
      戊○○等人勘驗後，經行政院環境保護署於93年5 月17日
      以環署督字第0930034428號函判定舊冷凝器老舊腐蝕，舊
      變壓器缺少外殼，屬混合五金廢棄物，於輸出入階段屬有
      害事業廢棄物等情，有行政院環境保護署97年5 月27日環
      署督字第0970038886號函、93年5 月10日行政院環保署環
      境督察總隊南區督察大隊環境稽查工作紀錄、高雄關稅局
      就華戈貿易有限公司處分及違章走私情形資料、行政院環
      境保護署93年5 月17日環署督字第0930034428號函各1 份
      在卷可稽（見偵五卷第20至23頁、第129 、130 頁、本院
      卷二第38頁）。
  ４、被告戊○○雖以前揭情詞置辯。惟查，廢冷凝器、廢壓器
      屬混合五金廢料，於輸出入境階段屬有害事業廢棄物，為
      未經許可不准出口之貨物。而本件貨櫃內裝之冷凝器已老
      舊腐蝕無使用之可能，變壓器外殼及內部與堪用品之未增
      加配件即可使用情形不符，該批廢棄物已屬混合五金廢棄
      物，於輸出入階段為有害性事業廢棄物，非經取得核可文
      件不得輸出入等情，有行政院環境保護署97年5 月27日環
      署督字第0970038886號函、93年5 月10日行政院環保署環
      境督察總隊南區督察大隊環境稽查工作紀錄、行政院環境
      保護署於93年5 月17日以環署督字第0930034428號函各1
      份在卷可稽（見偵五卷第20、21、129 、130 頁）。是上
      開華戈公司貨櫃內所裝之變壓器及夾藏之冷凝器，分別有
      外殼及內部與堪用品之未增加配件即可使用情形不符及已
      老舊腐蝕無使用之可能情形，在現場目視就可知道係屬非
      經許可不得出口之混合廢五金，被告戊○○久任海關驗貨
      關員，豈有不知之理。再者，93年4 月30日高雄關稅局關
      員已發現實到貨物與艙單申報不符，通報單上內容意旨為
      BD/93/V685/6741 貨櫃內貨品有夾藏「混合廢五金廢料」
      ，請通關單位注意查驗，而出業二股股長陳鴻亮復已在出
      口報單上批示：(1)請驗明是否屬於混合五金廢料；(2)如無
      法確認，擬請貨主參據93年4 月20日環保署電文測試是否
      堪用舊品；(3)請每種拍照供查核；(4)本案為C1改C3通報案
      件，請驗貨股查驗是否夾藏混合五金廢料；(5)該公司93年
      3 月12日有進口處分紀錄；(6)前次出口93年4 月16日BD/9
      3/V384/0716 申報內容異常，擬請派資深人員查驗等情，
      已詳如前述，被告戊○○執行查驗貨物職務對來貨可能夾
      藏混合五金廢料，理應更高度警覺，詳為查驗。又行政院
      環境保護署廢棄物管理處於93年4 月20日曾傳真電文至高
      雄關稅局中興分局，內容略以：一、就業者擬輸出使用過
      之引擎、馬達的電機類物品，有屬堪用舊品或屬混合五金
      廢料判定疑義時，可依下列方式進行判定：１、先就外觀
      檢視是否主要部件與應有之零、組件均完整；２、請輸出
      業者準備相關設備、用品，於貴單位人員監督下現場隨機
      抽樣測試功能是否正常（依貨品數量每種抽測3 至5 件）
      ；３、請輸出業者出具切結書，保證該批貨品確為堪用之
      舊品，係送往國外整理後繼續使用。二、如經測試屬功能
      正常之堪用舊品，且業者出具切結書，則非屬廢棄物清理
      法管轄範圍等語，亦有行政院環境保護署廢棄物管理處93
      年4 月20日傳真電文1 份在卷可憑（見偵五卷第19頁）。
      是本件貨櫃內裝之冷凝器已老舊腐蝕無使用之可能，變壓
      器外殼及內部與堪用品之未增加配件即可使用情形不符，
      均屬混合五金廢棄物，被告戊○○已知上情，卻違反驗貨
      慣例查驗，並故意不依上開指示測試前述物品可否再使用
      ，而僅憑目視外觀就完成查驗（業據被告戊○○坦承在卷
      ，見偵五卷第14頁），並於其職務上所掌之出口報單上未
      據實加以登載及更正，而僅於報單上加列第4 項貨物為「
      舊冷凝器6 噸」之不實內容，復未就來貨第1 項「舊」變
      壓器予以更正，即簽註「會同前鎮稽查四股查驗結果如報
      單更正加註」後予以核章欲放行，並持交上級長官審核以
      行使，其有行使公務員登載不實文書犯行，實屬灼然。被
      告戊○○上開所辯，為犯後卸責之詞，不足採信。
  (二)綜上所述，被告戊○○上開所辯，為犯後卸責之詞，不足採
    信，其有犯罪事實六所載犯行，事證明確，應予依法論科。
七、論罪科刑部分：
  (一)按行為後法律有變更者，適用行為時之法律。但行為後之法
    律有利於行為人者，適用最有利於行為人之法律，刑法第2
    條第1 項定有明文。另於比較時應就罪刑有關之共犯、未遂
    犯、想像競合犯、牽連犯、連續犯、結合犯，以及累犯加重
    、自首減輕暨其他法定加減原因（如身分加減）與加減比例
    等一切情形，本於統一性及整體性原則，綜其全部罪刑之結
    果而為比較。又犯罪在新法施行前，新法施行後，緩刑之宣
    告，應適用新法第74條之規定（最高法院95年5 月23日第8
    次刑事庭會議決議內容參照）。查被告辛○○等9 人行為後
    ，刑法第10條業經變更，並於95年7 月1 日施行，修正前刑
    法第10條第2 項有關公務員定義之規定：「稱公務員者，謂
    依法令從事於公務之人員。」；修正後刑法第10條第2 項規
    定：「稱公務員者，謂下列人員：一、依法令服務於國家、
    地方自治團體所屬機關而具有法定職務權限，以及其他依法
    令從事於公共事務，而具有法定職務權限者。二、受國家、
    地方自治團體所屬機關依法委託，從事與委託機關權限有關
    之公共事務者。」。本件被告辛○○、戊○○、癸○○、庚○○無論依刑法修正前、後規定，均為公務員，是修正後之
    規定，並未較有利於被告辛○○等人。又被告辛○○等人行
    為後，貪污治罪條例於95年5 月30日修正公布，並於同年7
    月1 日施行，將原第2 條規定「依據法令從事公務之人員，
    犯本條例之罪者，依本條例處斷；其受公務機關委託承辦公
    務之人，犯本條例之罪者，亦同。」修正為「公務員犯本條
    例之罪者，依本條例處斷。」惟此修正僅係配合刑法第10條
    第2 項之上開修正情形而為，而被告辛○○、戊○○、癸○○、庚○○無論依修正前、後規定均為公務員，應適用貪污
    治罪條例處斷，是修正後規定，亦無較有利於被告辛○○等
    人，故應依同法第2 條第1 項之規定，適用行為時之法律。
    另被告辛○○等人行為後，如附表所示之法律亦經變更，並
    於95年7 月1 日施行，玆經比較結果，裁判時法均未較為有
    利，從而，應依刑法第2 條第1 項前段規定，適用行為時法
    ，併此敘明。
  (二)核被告辛○○就犯罪事實一所為，係犯刑法第216 條、第21
    3 條之行使公務登載不實文書罪及貪污治罪條例第4 條第1
    項第5 款依據法令從事公務之人員，關於違背職務之行為，
    收受賄賂罪。其登載不實事項後復持以行使，其登載不實之
    低度行為為行使之高度行為所吸收，不另論罪。被告辛○○
    所犯上開2 罪間，有方法、目的之牽連關係，為牽連犯，應
    依行為時刑法第55條後段規定，從一重依貪污治罪條例第4
    條第1 項第5 款之罪處斷。又被告辛○○犯貪污治罪條例第
    4 條之罪，情節輕微，而其所得僅800 元，在5 萬元以下，
    爰依貪污治罪條例第12條第1項規定減輕其刑。
  (三)核被告乙○○就犯罪事實一所為，係犯貪污治罪條例第11條
    第3 項、第1 項不具貪污治罪條例第2 條人員之身分，對於
    依據法令從事公務之人員，關於違背職務之行為交付賄賂罪
    及刑法第339 條第1 項之詐欺取財罪；就犯罪事實二所為，
    係犯刑法第339 條第1 項之詐欺取財罪。被告乙○○就上開
    交付賄賂犯行，與知情之盧正義有犯意之聯絡及行為分擔，
    為共同正犯。又被告乙○○先後2 次詐欺取財行為，時間緊
    接，方法相同，所犯復為構成要件相同之罪名，顯係出於概
    括犯意反覆為之，應依行為時刑法第56條連續犯規定論以一
    罪，並依法加重其刑。又其上開所犯2 罪犯意個別，行為互
    殊，應予分論併罰。另被告乙○○犯貪污治罪條例第11條之
    罪，情節輕微，而其交付之財物僅800 元，在5 萬元以下，
    爰依貪污治罪條例第12條第2 項規定減輕其刑。
  (四)核被告戊○○就犯罪事實二、六所為，均係犯刑法第216 條
    、第213 條之行使公務登載不實文書罪；就犯罪事實三、四
    所為，均係犯刑法第216 條、第213 條行使公務員登載不實
    文書罪及貪污治罪條例第4 條第1 項第5 款之對於違背職務
    之行為期約、收受賄賂罪。公訴意旨認被告戊○○係犯貪污
    治罪條例第4 條第1 項第5 款之收受賄賂罪，惟本件尚無證
    據足證被告戊○○已實際收受丙○○等人交付之賄款，其與
    被告丙○○等人應係就約定收受賄賂之合致意思表示期約階
    段，而犯期約賄賂罪，公訴意旨認係犯收受賄賂罪，尚有誤
    會，惟要求、期約、收受賄賂係貪污治罪條例第4 條第1 項
    第5 款規定之三種不同之犯罪型態，並非規定於不同法條，
    尚無變更起訴法條之問題，附此敘明。其登載不實事項後復
    持以行使，其登載不實之低度行為為行使之高度行為所吸收
    ，不另論罪。又被告戊○○先後多次行使公務登載不實文書
    、期約賄賂犯行，各時間緊接，方法相同，所犯復各為構成
    要件相同之罪名，顯各係基於概括犯意反覆為之，應各依行
    為時刑法第56條連續犯規定論以一罪，並依法加重其刑（賄
    賂罪法定刑無期徒刑部分依法不得加重）。被告戊○○所犯
    上開2 罪間，有方法、目的之牽連關係，為牽連犯，應依行
    為時刑法第55條後段規定，從一重依貪污治罪條例第4 條第
    1 項第5 款之罪處斷。又移送併辦即犯罪事實欄六部分之被
    告戊○○犯行，雖未據公訴人起訴，然與公訴人起訴書所起
    訴部分有連續犯之，裁判上一罪關係，當為起訴效力所及，
    本院自應一併審理，附此敘明。
  (五)核被告癸○○就犯罪事實三所為，係犯刑法第132 條第1 項
    洩漏國防以外之秘密罪。
  (六)核被告庚○○就犯罪事實五所為，係犯刑法第216 條、第21
    3 條之行使公務登載不實文書罪及貪污治罪條例第4 條第1
    項第5 款之依據法令從事公務之人員，關於違背職務之行為
    ，收受賄賂罪。其登載不實事項後復持以行使，其登載不實
    之低度行為為行使之高度行為所吸收，不另論罪。被告庚○○所犯上開2 罪間，有方法、目的之牽連關係，為牽連犯，
    應依行為時刑法第55條後段規定，從一重依貪污治罪條例第
    4 條第1 項第5 款之罪處斷。又被告庚○○犯貪污治罪條例
    第4 條之罪，情節輕微，而其所得僅3,000 元，在5 萬元以
    下，爰依貪污治罪條例第12條第1項規定減輕其刑。
  (七)核被告丙○○、甲○○、丁○○、丑○○等4 人就犯罪事實
    三至五所為，均係犯貪污治罪條例第11條第3 項、第1 項未
    具貪污治罪條例第2 條人員之身分，對於依據法令從事公務
    之人員，關於違背職務之行為期約（犯罪事實三、四部分）
    、交付賄賂罪（犯罪事實五部分）。被告4 人就上揭犯行，
    有犯意之聯絡及行為之分擔，皆為共同正犯。又被告4 人先
    後多次期約、交付賄賂犯行，時間緊接，方法相同，所犯復
    各為構成要件相同之罪名，顯係基於概括犯意反覆為之，應
    依行為時刑法第56條連續犯規定論以交付賄賂一罪，並依法
    加重其刑。
八、原判決就被告辛○○、乙○○、庚○○、癸○○部分，分別
    依貪污治罪條例第4 條第1 項第5 款、第11條第3 項、第1
    項、刑法第216 條、第213 條、第132 條第1 項之規定，並
    審酌被告辛○○前有過失傷害罪前科、被告癸○○、庚○○
    、乙○○前均無犯罪前科紀錄，有臺灣高等法院被告前案紀
    錄表數份在卷可按，及分別登載不實公文書、收受賄賂、交
    付賄賂、詐欺取財等之犯罪情節，另衡以被告辛○○、庚○○收取賄款之數額均非鉅，惟犯後未坦認犯行，及犯罪之動
    機、目的、手段、智識程度、生活狀況等一切情狀，分別量
    處被告辛○○有期徒刑5 年4 月，被告癸○○有期徒刑1 年
    2 月，庚○○有期徒刑5 年6 月，乙○○交付賄賂罪有期徒
    刑1 年2 月、詐欺罪有期徒刑6 月，並依貪污治罪條例第17
    條規定，分別宣告辛○○褫奪公權3 年、庚○○褫奪公權3
    年、乙○○褫奪公權1 年。又以被告辛○○、癸○○、庚○○、乙○○之犯罪行為時間，均係在96年4 月24日以前，且
    均核符中華民國96年罪犯減刑條例第2 條第1 項第3 款規定
    （被告辛○○、庚○○部分合於同條例第3 條第1 項第1 款
    但書之減刑規定），均應減其宣告刑二分之一，另被告辛○○、庚○○、乙○○前開宣告褫奪公權部分，併依同條例第
    14條規定減輕之（但不得少於1 年），而被告乙○○就上開
    所犯2 罪，並於減刑後定其應執行之刑為有期徒刑9 月。並
    敘明被告辛○○所收取之賄賂800 元、被告庚○○所收取之
    賄賂3,000 元，分屬被告辛○○、庚○○犯貪污治罪條例第
    4 條第1 項第5 款之所得財物，應依同條例第10條第1 項規
    定追繳沒收之，如全部或一部無法追繳時，以其財產抵償之
    。本院認原判決關於被告辛○○、乙○○、庚○○、癸○○
    部分，認事用法均無違誤，量刑亦稱妥當，被告辛○○、乙○○、庚○○、癸○○等4 人上訴意旨均矢口否認犯罪而指
    摘原判決違誤，自非可取，被告辛○○等4 人之上訴均無理
    由，應予駁回。
九、原審對被告戊○○、丙○○、甲○○、丁○○、丑○○部分
    為論罪科刑之判決，固非無見，惟(一)被告戊○○關於違背職
    務行為，與丙○○等人間僅相互約定將來給與賄賂之意思表
    示已相合致而屬期約階段（即犯罪事實三、四部分），原判
    決認被告戊○○已收受賄賂，被告丙○○、甲○○、丁○○
    、丑○○均已交付賄賂，尚有未合。(二)原判決關於被告戊○○上開犯罪事實四部分登載不實犯行，認定尚包括「故意未
    將其他產地為大陸之禁止進口童衣部分更正登載於前開進口
    報單」之犯罪事實，認定事實亦有未當。被告戊○○、丙○○、甲○○、丁○○、丑○○上訴意旨均矢口否認犯罪，雖
    未指摘及此，但原判決關於被告戊○○及丙○○、甲○○、
    丁○○、丑○○部分既有前揭可議之處，自應由本院將原判
    決關於被告戊○○及丙○○、甲○○、丁○○、丑○○部分
    予撤銷改判。爰審酌被告戊○○、丙○○、甲○○、丁○○
    、丑○○均前無犯罪前科紀錄，有臺灣高等法院被告前案紀
    錄表數份在卷可按，被告戊○○任職高雄關稅局為負責查驗
    貨物之關員，竟未就來貨確實查驗及據實於公文書填載查驗
    結果，復貪得不法財物，未能廉潔自持，違背職務與報關行
    人員期約賄賂，惟期約之賄款金額非高。又被告丙○○、甲○○、丁○○、丑○○共同向公務員關於違背職務行為，期
    約、交付賄賂，使公務員本應超然執行公權力之形象蕩然無
    存，並嚴重損害公務員清廉自持之形象，另衡以被告甲○○
    係九貝多有限公司前負責人，被告丙○○為禧千企業社之前
    負責人，且為九貝多有限公司實際負責人，並實際負責九貝
    多有限公司之業務，而被告丁○○為銘毅報關行股東兼會計
    ，被告丑○○僅係受僱於丙○○，負責完成老闆丙○○交待
    事項，依渠等分別犯罪情節之輕重，及犯後均未坦承犯行之
    態度等一切情狀，量處如主文第2 項、第3 項所示之有期徒
    刑，並依貪污治罪條例第17條規定，宣告如主文第2 項、第
    3 項所示之褫奪公權。又查被告丙○○、甲○○、丁○○、
    丑○○犯罪行為時間，均係在96年4 月24日以前，且均核符
    中華民國96年罪犯減刑條例第2 條第1 項第3 款規定，均應
    減其宣告刑（有期徒刑）二分之一如主文第3 項所示。末查
    ，被告戊○○僅期約賄賂共計7 萬元，尚無收受而實際所得
    ，自無庸依同條例第10條第1 項規定諭知追繳沒收，併敘明
    之。
據上論結，應依刑事訴訟法第368 條、第369 條第1 項前段、第
364 條、第299 條第1 項前段，貪污治罪條例第2 條（修正前）
、第4 條第1 項第5 款、第11條第3 項、第1 項、第17條，刑法
第11條、第2 條第1 項前段、第56條（修正前）、第28條（修正
前）、第216 條、第213 條、第55條（修正前）、第37條第2 項
，中華民國96年罪犯減刑條例第2 條第1 項第3 款、第7 條，判
決如主文。
本案經檢察官孫小玲到庭執行職務。
中    華    民    國    97    年    9     月    4    日
                刑事第一庭  審判長法  官  郭雅美
                                  法  官  張意聰
                                  法  官  莊崑山
以上正本證明與原本無異。
被告癸○○部分不得上訴。
其餘如不服本判決應於收受本判決後10日內向本院提出上訴書狀
，其未敘述上訴理由者，並得於提起上訴後10日內向本院補提理
由書狀（均須按他造當事人之人數附繕本）「切勿逕送上級法院
」。
中    華    民    國    97    年    9     月    4    日
                                  書記官  葉淑華
附錄本案論罪科刑之法條：
貪污治罪條例第4條
有下列行為之一者，處無期徒刑或10年以上有期徒刑，得併科新
台幣1億元以下罰金：
五、對於違背職務之行為，要求、期約或收受賄賂或其他不正利
    益者。
貪污治罪條例第11條
對於第2 條人員，關於違背職務之行為，行求、期約或交付賄賂
或其他不正利益者，處1 年以上7 年以下有期徒刑，得併科新臺
幣300萬元以下罰金。
對於外國、大陸地區、香港或澳門之公務員，就跨區貿易、投資
或其他商業活動有關事項，為前項行為者，處5 年以下有期徒刑
或科新臺幣100萬元以下罰金。
不具第2條人員之身分而犯前二項之罪者，亦同。
刑法第216條
行使第210 條至第215 條之文書者，依偽造、變造文書或登載不
實事項或使登載不實事項之規定處斷。
刑法第213條
公務員明知為不實之事項，而登載於職務上所掌之公文書，足以
生損害於公眾或他人者，處1年以上7年以下有期徒刑。
刑法第132條第1項
公務員洩漏或交付關於中華民國國防以外應秘密之文書、圖畫、
消息或物品者，處3年以下有期徒刑。
附表：
┌────┬────────┬────────┬────────────┬────┐
│比較內容│行為時法（舊法）│裁判時法（新法）│  比  較  結  果        │  備 註 │
├────┼────────┼────────┼────────────┼────┤
│共同正犯│刑法第28條：二人│刑法第28條：二人│裁判時法將原行為時法之「│最高法院│
│        │以上共同實施犯罪│以上共同「實行」│實施」（包含陰謀、預備、│96年度台│
│        │之行為者，皆為正│犯罪之行為者，皆│著手及實行等階段行為）修│上字第41│
│        │犯。            │為正犯。        │正為「實行」            │91號、第│
│        │                │                │，就共同正犯之範圍已有限│4924號判│
│        │                │                │縮而有變動，自屬法律有變│決意旨參│
│        │                │                │更。惟本案被告已實行犯罪│照      │
│        │                │                │，依行為時及裁判時法均成│        │
│        │                │                │立共同正犯，裁判時法並未│        │
│        │                │                │較有利於被告。          │        │
├────┼────────┼────────┼────────────┼────┤
│連續犯  │刑法第56條：連續│已刪除。        │依行為時法以一罪論，但得│        │
│        │數行為而犯同一之│                │加重其刑至二分之一，而依│        │
│        │罪名者，以一罪論│                │裁判時法則應數罪併罰。  │        │
│        │。但得加重其刑至│                │比較結果以行為時法較有利│        │
│        │二分之一        │                │於被告。                │        │
├────┼────────┼────────┼────────────┼────┤
│刑法第33│罰金：（銀元）1 │罰金：新臺幣10  │裁判時法罰金刑之最低度刑│        │
│條第5 款│元以上。        │00元以上，以百元│提高為新臺幣1000元。是以│        │
│        │                │計算之。        │行為時法較有利於被告。  │        │
├────┼────────┼────────┼────────────┼────┤
│刑法第65│無期徒刑減輕者，│無期徒刑減輕者，│以行為時法較有利於被告。│        │
│條第2 項│為7 年以上有期徒│為20年以下15 以 │                        │        │
│        │刑。            │上有期徒刑。    │                        │        │
├────┼────────┼────────┼────────────┼────┤
│牽連犯  │刑法第55條後段：│已刪除          │行為時法構成裁判上一罪，│        │
│        │犯一罪而其方法或│                │從一重處斷，而依裁判時法│        │
│        │結果之行為犯他罪│                │則需數罪併罰，是比較結果│        │
│        │名者，從一重處斷│                │仍以行為時法有利於被告。│        │
├────┼────────┼────────┼────────────┼────┤
│定應執行│51條第5 款：宣告│51條第5 款：宣告│以行為時法較有利於被告。│        │
│刑      │多數有期徒刑者，│多數有期徒刑者，│                        │        │
│        │於各刑中之最長期│於各刑中之最長期│                        │        │
│        │以上，各刑合併之│以上，各刑合併之│                        │        │
│        │刑期以下，定其刑│刑期以下，定其刑│                        │        │
│        │期。但不得逾20年│期。但不得逾30年│                        │        │
├────┴────────┴────────┴────────────┴────┤
│比較結果：                                                                      │
│裁判時法並未較有利於被告。從而，應依刑法第2 條第1 項前段規定，適用行為時之法律。│
│                                                                                │
└────────────────────────────────────────┘


司法院資訊處製作；財團法人民間司法改革基金會備份。
